# Regresiones logísticas




## Tablas para las regresiones logísticas

### Embarazos

```{r,warning=FALSE}
Ca=data.frame(COVID=Casos$COVID,PrimOla=Casos$PRIMERA_OLA...3,SegundOla=Casos$SEGUNDA_OLA...4)
Co=data.frame(COVID=0,PrimOla=Controls$PRIMERA_OLA...4,SegundOla=Controls$SEGUNDA_OLA...5)
#Edades madres
Ca$Edad=Casos$Edad._años_
Co$Edad=Controls$Edad._años_
Ca$Edad.cut=cut(Ca$Edad,breaks=c(0,30,40,100),labels=c("≤30","31-40",">40"))
Co$Edad.cut=cut(Co$Edad,breaks=c(0,30,40,100),labels=c("≤30","31-40",">40"))
#Etnia
Ca$Etnias=as.factor(Casos$Etnia)
Ca$Etnias=relevel(Ca$Etnias,"Blanca")
Co$Etnias=Controls$Etnia
Co$Etnias[Co$Etnias=="Asiática"]="Asia"
Co$Etnias=as.factor(Co$Etnia)
Co$Etnias=relevel(Co$Etnias,"Blanca")

#Tabaco
Ca$Fumadora=Casos$FUMADORA_CAT
Co$Fumadora=Controls$Fumadora_cat
#Obesidad
Ca$Obesidad=as.numeric(as.factor(Casos$Obesidad))-1
Co$Obesidad=as.numeric(as.factor(Controls$Obesidad))-1
#Hipertensión pregestacional
Ca$Hipertension.Pre=as.numeric(as.factor(Casos$Hipertensión.pregestacional))-1
Co$Hipertension.Pre=as.numeric(as.factor(Controls$Hipertensión.pregestacional))-1
#Diabetes
Ca$Diabetes=as.numeric(as.factor(Casos$DIABETES))-1
Co$Diabetes=as.numeric(as.factor(Controls$Diabetes))-1
#ECC
Ca$ECC=as.numeric(as.factor(Casos$Enfermedad.cardiaca.crónica))-1
Co$ECC=as.numeric(as.factor(Controls$ENF.CARDIACA.TODO))-1
#ECP no asma
Ca$ECPnoA=as.numeric(as.factor(Casos$Enfermedad.pulmonar.crónica.no.asma))-1
Co$ECPnoA=as.numeric(as.factor(Controls$Enfermedad.pulmonar.crónica.no.asma))-1
#Asma
Ca$Asma=as.numeric(as.factor(Casos$Diagnóstico.clínico.de.Asma))-1
Co$Asma=as.numeric(as.factor(Controls$Diagnóstico.clínico.de.Asma))-1
#ECP total
INA=Ca$ECPnoA
IA=Ca$Asma
I=rep(NA,length(INA))
for (i in 1:length(INA)){I[i]=max(INA[i],IA[i],na.rm=TRUE)}
Ca$ECP.Tot=I
NINA=Co$ECPnoA
NIA=Co$Asma
NI=rep(NA,length(NINA))
for (i in 1:length(NINA)){NI[i]=max(NINA[i],NIA[i],na.rm=TRUE)}
NI[NI==-Inf]=NA
Ca$ECP.Tot=I
Co$ECP.Tot=NI
#Nulipara
Ca$Nulipara=Casos$NULIPARA
Co$Nulipara=Controls$Nuliparous
#Gestacion multiple
Ca$GM=as.numeric(as.factor(Casos$Gestación.Múltiple))-1
Co$GM=as.numeric(as.factor(Controls$Gestación.Múltiple))-1
#Anomalia congenita
Ca$AnCon=as.numeric(as.factor(Casos$Diagnóstico.de.malformación.ecográfica._.semana.20._))-1
Co$AnCon=as.numeric(as.factor(Controls$Diagnóstico.de.malformación.ecográfica._.semana.20._))-1
#Retraso crecimiento
Ca$RetrasoCF=as.numeric(as.factor(Casos$Defecto.del.crecimiento.fetal..en.tercer.trimestre._.CIR._.))-1
Co$RetrasoCF=as.numeric(as.factor(Controls$Defecto.del.crecimiento.fetal..en.tercer.trimestre._.CIR._.))-1
#Diabetes gestacional
Ca$Diabetes.Gest=as.numeric(as.factor(Casos$Diabetes.gestacional))-1
Co$Diabetes.Gest=as.numeric(as.factor(Controls$Diabetes.gestacional))-1
#Hipertension gestacional
Ca$Hipertension.Gest=as.numeric(as.factor(Casos$Hipertensión.gestacional))-1
Co$Hipertension.Gest=as.numeric(as.factor(Controls$Hipertensión.gestacional))-1
#Preeclampsia
Ca$Preeclampsia=Casos$PREECLAMPSIA_ECLAMPSIA_TOTAL
Co$Preeclampsia=Controls$PREECLAMPSIA
#Preeclampsia grave
Ca$Preeclampsia.grave=as.numeric(as.factor(Casos$Preeclampsia.grave_HELLP_ECLAMPSIA))-1
NI1=Controls$preeclampsia_severa
NI2=Controls$Preeclampsia.grave.No.HELLP 
NI=rep(NA,length(NI1))
for (i in 1:length(NI1)){NI[i]=max(NI1[i],NI2[i],na.rm=TRUE)}
Co$Preeclampsia.grave=as.numeric(as.factor(NI))-1
#Rotura prematura de bolsa
Ca$Rotura=as.numeric(as.factor(Casos$Bolsa.rota.anteparto))-1
Co$Rotura=as.numeric(as.factor(Controls$Bolsa.rota.anteparto))-1
#Edad gestacional en el momento del parto
Ca$EG.Parto=Casos$EG_TOTAL_PARTO
Co$EG.Parto=Controls$EDAD_GEST   
#UCI madre
Ca$UCI=Casos$UCI
Co$UCI=Controls$UCI...9
#UCI antes del parto
Ca$UCI.antes=abs(as.numeric(as.factor(Casos$UCI_ANTES.DESPUES.DEL.PARTO))-2)
Co$UCI.antes=NA
#Algún feto muerto intraútero
I=Casos$Feto.muerto.intraútero
I[I=="Sí"]=1
I[I=="No"]=0
Ca$FMI=I
NI1=Controls$Feto.vivo...194
NI1[NI1=="Sí"]=0
NI1[NI1=="No"]=1
NI2=Controls$Feto.vivo...245
NI2[NI2=="Sí"]=0
NI2[NI2=="No"]=1
NI=NI1
for (i in 1:length(NI1)){NI[i]=max(NI1[i],NI2[i],na.rm=TRUE)}
Co$FMI=NI
#Inicio de parto
Ca$Inicio.parto=Casos$Inicio.de.parto
Ca$Inicio.parto[Ca$Inicio.parto=="Cesárea"]="Cesárea programada"
Ca$Inicio.parto=ordered(Ca$Inicio.parto,levels=c("Espontáneo",   "Inducido","Cesárea programada"))
Co$Inicio.parto=ordered(Controls$Inicio.de.parto,levels=c("Espontáneo",   "Inducido","Cesárea programada"))
#Tipo de parto
I.In=Casos$Inicio.de.parto
I.In[I.In=="Cesárea"]="Cesárea programada"
I=Casos$Tipo.de.parto
I[I.In=="Cesárea programada"]="Cesárea programada"
I[I=="Cesárea"]="Cesárea urgente"
Ca$Tipo.parto=ordered(I,levels=c("Eutocico","Instrumental","Cesárea programada",    "Cesárea urgente"))
NI.In=Controls$Inicio.de.parto
NI=Controls$Tipo.de.parto
NI[NI.In=="Cesárea programada"]="Cesárea programada"
NI[NI=="Cesárea"]="Cesárea urgente"
Co$Tipo.parto=ordered(NI,levels=c("Eutocico","Instrumental","Cesárea programada",    "Cesárea urgente"))
#Prematurez
Ca$Prematuro=Casos$PREMATURO
Co$Prematuro=Controls$Preterm.deliveries
#Eventos trombóticos
Ca$Event.Tromb=Casos$EVENTOS_TROMBO_TOTALES
NI1=Controls$DVT
NI2=Controls$PE
NI=rep(NA,length(NI1))
for (i in 1:length(NI1)){NI[i]=max(NI1[i],NI2[i],na.rm=TRUE)}
Co$Event.Tromb=NI
#Eventos hemorragicos
Ca$Event.Hem=Casos$EVENTOS_HEMORRAGICOS_TOTAL
Co$Event.Hem=Controls$eventos_hemorragicos
#Hemorragia postparto
I=Casos$Hemorragia.postparto
Ca$Hemo.PP=ordered(I,levels=names(table(I))[c(4,2,3,1)],labels=0:3)
NI=Controls$Hemorragia.postparto
Co$Hemo.PP=ordered(NI,levels=names(table(NI))[c(4,2,3,1)],labels=0:3)
#Algún hijo con APGAR.5<7
I=rep(0,dim(Casos)[1])
for(i in 1:dim(Casos)[1]){I[i]=min(Casos$APGAR.5...126[i],Casos$APGAR.5...150[i],na.rm=TRUE)}
I[I>10]=NA
I.cut=cut(I,breaks=c(-1,6,20),labels=c(1,0))
Ca$APGAR=I.cut
NI=rep(0,dim(Controls)[1])
for(i in 1:dim(Controls)[1]){I[i]=min(Controls$APGAR.5...200[i],Controls$APGAR.5...249[i],na.rm=TRUE)}
NI[NI>10]=NA
NI.cut=cut(NI,breaks=c(-1,6,20),labels=c(1,0))
Co$APGAR=NI.cut
#Algún hijo vivo en UCIN
Casos[Casos$Feto.muerto.intraútero=="Sí",]$Ingreso.en.UCIN=NA
I=rep(0,dim(Casos)[1])
for(i in 1:dim(Casos)[1]){I[i]=max(Casos$Ingreso.en.UCIN[i],Casos$Ingreso.en.UCI[i],na.rm=TRUE)}
Ca$UCIN=as.numeric(as.factor(I))-1
Controls[Controls$Feto.vivo...194=="No",]$Ingreso.en.UCI...213=NA
NI=rep(0,dim(Controls)[1])
for(i in 1:dim(Controls)[1]){NI[i]=max(Controls $Ingreso.en.UCI...213[i], Controls$Ingreso.en.UCI...260[i],na.rm=TRUE)}
Co$UCIN=as.numeric(as.factor(NI))-1
#Robson
Ca$Robson=Casos$Robson
Co$Robson=Controls$Robson
# Cesáreas
Ca$Cesárea=Casos$Cesárea
Co$Cesárea=Controls$Cesárea
#Sintomatología
Ca$Sint=Casos$SINTOMAS_CAT
Co$Sint=0
#Momento del diagnóstico
Ca$PreP=NA
Ca$PreP[round((Casos$EG_TOTAL_PARTO-Casos$EDAD.GEST.TOTAL)*7)>2]="Anteparto"  
Ca$PreP[round((Casos$EG_TOTAL_PARTO-Casos$EDAD.GEST.TOTAL)*7)<=2]="Periparto"
Co$PreP="No"
#Sintomatología anteparto    
Ca$SintPre=Ca$Sint
Ca$SintPre[Ca$PreP=="Periparto"]=NA
Co$SintPre=0
#Sintomatología periparto
Ca$SintPeri=Ca$Sint
Ca$SintPeri[Ca$PreP=="Anteparto"]=NA
Co$SintPeri=0

#Tabla global
DFL.madres=rbind(Ca,Co)
DFL.madres$PreP=factor(DFL.madres$PreP)
DFL.madres$SintPre=factor(DFL.madres$SintPre)
DFL.madres$SintPeri=factor(DFL.madres$SintPeri)
DFL.madres$PreP=relevel(DFL.madres$PreP,"No")
DFL.madres$Sint=factor(DFL.madres$Sint)
DFL.madres$Cesárea=factor(DFL.madres$Cesárea)

```


### Hijos



```{r}
CaN=data.frame(COVID=1,PrimOla=c(Casos$PRIMERA_OLA...3,CasosGM$PRIMERA_OLA...3),SegundOla=c(Casos$SEGUNDA_OLA...4,CasosGM$SEGUNDA_OLA...4))
CoN=data.frame(COVID=0,PrimOla=c(Controls$PRIMERA_OLA...4,ControlsGM$PRIMERA_OLA...4),SegundOla=c(Controls$SEGUNDA_OLA...5,ControlsGM$SEGUNDA_OLA...5))
#Edades madres
CaN$Edad=c(Casos$Edad._años_,CasosGM$Edad._años_)
CoN$Edad=c(Controls$Edad._años_,ControlsGM$Edad._años_)
CaN$Edad.cut=cut(CaN$Edad,breaks=c(0,30,40,100),labels=c("≤30","31-40",">40"))
CoN$Edad.cut=cut(CoN$Edad,breaks=c(0,30,40,100),labels=c("≤30","31-40",">40"))
#Etnia
CaN$Etnias=as.factor(c(Casos$Etnia,CasosGM$Etnia))
CaN$Etnias=relevel(CaN$Etnias,"Blanca")
CoN$Etnias=c(Controls$Etnia,ControlsGM$Etnia)
CoN$Etnias[CoN$Etnias=="Asiática"]="Asia"
CoN$Etnias=as.factor(CoN$Etnia)
CoN$Etnias=relevel(CoN$Etnias,"Blanca")
#Tabaco
CaN$Fumadora=c(Casos$FUMADORA_CAT,CasosGM$FUMADORA_CAT)
CoN$Fumadora=c(Controls$Fumadora_cat,ControlsGM$Fumadora_cat)
#Obesidad
CaN$Obesidad=as.numeric(as.factor(c(Casos$Obesidad,CasosGM$Obesidad)))-1
CoN$Obesidad=as.numeric(as.factor(c(Controls$Obesidad,ControlsGM$Obesidad)))-1
#Hipertensión pregestacional
CaN$Hipertension.Pre=as.numeric(as.factor(c(Casos$Hipertensión.pregestacional,CasosGM$Hipertensión.pregestacional)))-1
CoN$Hipertension.Pre=as.numeric(as.factor(c(Controls$Hipertensión.pregestacional,ControlsGM$Hipertensión.pregestacional)))-1
#Diabetes
CaN$Diabetes=as.numeric(as.factor(c(Casos$DIABETES,CasosGM$DIABETES)))-1
CoN$Diabetes=as.numeric(as.factor(c(Controls$Diabetes,ControlsGM$Diabetes)))-1
#ECC
CaN$ECC=as.numeric(as.factor(c(Casos$Enfermedad.cardiaca.crónica,CasosGM$Enfermedad.cardiaca.crónica)))-1
CoN$ECC=as.numeric(as.factor(c(Controls$ENF.CARDIACA.TODO,ControlsGM$ENF.CARDIACA.TODO)))-1
#ECP no asma
CaN$ECPnoA=as.numeric(as.factor(c(Casos$Enfermedad.pulmonar.crónica.no.asma,CasosGM$Enfermedad.pulmonar.crónica.no.asma)))-1
CoN$ECPnoA=as.numeric(as.factor(c(Controls$Enfermedad.pulmonar.crónica.no.asma,ControlsGM$Enfermedad.pulmonar.crónica.no.asma)))-1
#Asma
CaN$Asma=as.numeric(as.factor(c(Casos$Diagnóstico.clínico.de.Asma,CasosGM$Diagnóstico.clínico.de.Asma)))-1
CoN$Asma=as.numeric(as.factor(c(Controls$Diagnóstico.clínico.de.Asma,ControlsGM$Diagnóstico.clínico.de.Asma)))-1
#ECP total
INA=CaN$ECPnoA
IA=CaN$Asma
I=rep(NA,length(INA))
for (i in 1:length(INA)){I[i]=max(INA[i],IA[i],na.rm=TRUE)}
CaN$ECP.Tot=I
NINA=CoN$ECPnoA
NIA=CoN$Asma
NI=rep(NA,length(NINA))
for (i in 1:length(NINA)){NI[i]=max(NINA[i],NIA[i],na.rm=TRUE)}
NI[NI==-Inf]=NA
CoN$ECP.Tot=NI
#Nulipara
CaN$Nulipara=c(Casos$NULIPARA,CasosGM$NULIPARA)
CoN$Nulipara=c(Controls$Nuliparous,ControlsGM$Nuliparous)
#Gestacion multiple
CaN$GM=as.numeric(as.factor(c(Casos$Gestación.Múltiple,CasosGM$Gestación.Múltiple)))-1
CoN$GM=as.numeric(as.factor(c(Controls$Gestación.Múltiple,ControlsGM$Gestación.Múltiple)))-1
#APGAR
I=c(Casos$APGAR.5...126,CasosGM$APGAR.5...150)
I[I==19]=NA
NI=c(Controls$APGAR.5...200,ControlsGM$APGAR.5...249)
I.cut=cut(I,breaks=c(-1,7,20),labels=c(1,0))
NI.cut=cut(NI,breaks=c(-1,7,20),labels=c(1,0))
CaN$APGAR=I.cut
CoN$APGAR=NI.cut
#UCIN
Casos[Casos$Feto.muerto.intraútero=="Sí",]$Ingreso.en.UCIN=NA
Controls[Controls$Feto.vivo...194=="No",]$Ingreso.en.UCI...213=NA
I=c(Casos$Ingreso.en.UCIN,CasosGM$Ingreso.en.UCI)
NI=c(Controls$Ingreso.en.UCI...213,ControlsGM$Ingreso.en.UCI...260)
CaN$UCIN=as.factor(I)
CoN$UCIN=as.factor(NI)
#Pesos
CaN$Pesos=c(Casos$Peso._gramos_...125,CasosGM$Peso._gramos_...148)
CoN$Pesos=c(Controls$Peso._gramos_...198,ControlsGM$Peso._gramos_...247)

#Prematurez
CaN$Prematuro=c(Casos$PREMATURO,CasosGM$PREMATURO)
CoN$Prematuro=c(Controls$Preterm.deliveries,ControlsGM$Preterm.deliveries)
#Anomalía congénita
CaN$AnCon=as.numeric(as.factor(c(Casos$Diagnóstico.de.malformación.ecográfica._.semana.20._,CasosGM$Diagnóstico.de.malformación.ecográfica._.semana.20._)))-1
CoN$AnCon=as.numeric(as.factor(c(Controls$Diagnóstico.de.malformación.ecográfica._.semana.20._,ControlsGM$Diagnóstico.de.malformación.ecográfica._.semana.20._)))-1
#Retraso
CaN$RetrasoCF=as.numeric(as.factor(c(Casos$Defecto.del.crecimiento.fetal..en.tercer.trimestre._.CIR._.,CasosGM$Defecto.del.crecimiento.fetal..en.tercer.trimestre._.CIR._.)))-1
CoN$RetrasoCF=as.numeric(as.factor(c(Controls$Defecto.del.crecimiento.fetal..en.tercer.trimestre._.CIR._.,ControlsGM$Defecto.del.crecimiento.fetal..en.tercer.trimestre._.CIR._.)))-1
#Preeclampsia
CaN$Preeclampsia=c(Casos$PREECLAMPSIA_ECLAMPSIA_TOTAL,CasosGM$PREECLAMPSIA_ECLAMPSIA_TOTAL)
CoN$Preeclampsia=c(Controls$PREECLAMPSIA,ControlsGM$PREECLAMPSIA)
#Preeclampsia grave
CaN$Preeclampsia.grave=as.numeric(as.factor(c(Casos$Preeclampsia.grave_HELLP_ECLAMPSIA,CasosGM$Preeclampsia.grave_HELLP_ECLAMPSIA)))-1
NI1=c(Controls$preeclampsia_severa,ControlsGM$preeclampsia_severa)
NI2=c(Controls$Preeclampsia.grave.No.HELLP,ControlsGM$Preeclampsia.grave.No.HELLP)
NI=rep(NA,length(NI1))
for (i in 1:length(NI1)){NI[i]=max(NI1[i],NI2[i],na.rm=TRUE)}
CoN$Preeclampsia.grave=as.numeric(as.factor(NI))-1
#Sintomatología
CaN$Sint=c(Casos$SINTOMAS_CAT,CasosGM$SINTOMAS_CAT)
CoN$Sint=0
#Momento del diagnóstico
Dif=round(c((Casos$EG_TOTAL_PARTO-Casos$EDAD.GEST.TOTAL)*7,(CasosGM$EG_TOTAL_PARTO-CasosGM$EDAD.GEST.TOTAL)*7))
CaN$PreP=NA
CaN$PreP[Dif>2]="Anteparto" 
CaN$PreP[Dif<=2]="Periparto"
CoN$PreP="No"
#Sintomatología anteparto    
CaN$SintPre=CaN$Sint
CaN$SintPre[CaN$PreP=="Periparto"]=NA
CoN$SintPre=0
#Sintomatología periparto
CaN$SintPeri=CaN$Sint
CaN$SintPeri[CaN$PreP=="Anteparto"]=NA
CoN$SintPeri=0
#Tabla global
DFL.niños=rbind(CaN,CoN)
DFL.niños$PreP=factor(DFL.niños$PreP)
DFL.niños$PreP=relevel(DFL.niños$PreP,"No")
DFL.niños$Sint=factor(DFL.niños$Sint)
DFL.niños$CovGrave=1
DFL.niños$CovGrave[DFL.niños$Sint!=3]=0
DFL.niños$SintPre=factor(DFL.niños$SintPre)
DFL.niños$SintPeri=factor(DFL.niños$SintPeri)


```


## Regresiones


### Influencia de características previas en la COVID

#### COVID sí o no

Cuando la variable dependiente es binaria (por ejemplo, COVID Sí o No), en las tablas como la que sigue:

* ORa: Odds ratio ajustada de tener COVID. 
* IC 95%: Intervalo de confianza del 95% para la ORa
* p-valor: p-valor del contraste bilateral si ORa=1 o no
* "rel. a": En la variables independientes politómicas, respecto de qué nivel se calculan las ORa
  
  

```{r}
mod.COVID=glm(COVID~Edad.cut+Etnias+Fumadora+Obesidad+Hipertension.Pre+Diabetes+ECP.Tot+ECC+Nulipara+GM,data=DFL.madres,family=binomial(link="logit"))

DFOR=or_model_summary(round_p=8,model = mod.COVID)

rownames(DFOR)=c("Término Indep",
                "Edad: 31-40 años rel. a 18-30",
                 "Edad: >40 años rel. a 18-30",
                 "Etnia: Árabe rel. a blanca",
                 "Etnia: Asiática rel. a blanca",
                 "Etnia: Latinoamericana rel. a blanca",
                 "Etnia: Negra rel. a blanca",
                 "Tabaquismo",
                 "Obesidad",
                 "HTA",
                 "DM",
                 "EPC",
                 "ECC",
                 "Nulípara",
                 "Gestación múltiple"
                  )
colnames(DFOR)=Columnes.OR

DFOR[-1,] %>%
  kbl() %>%
  kable_styling()
```

```{r}
VIF=round(vif(mod.COVID)[,1],4)
```

* Valores VIF: todos entre `r round(min(vif(mod.COVID)[,1]),4)` y `r round(max(vif(mod.COVID)[,1]),4)`. 

#### COVID según gravedad

Cuando la variable dependiente es politómica (por ejemplo, COVID No, asintómatica, leve, pulmonía), en las tablas como la que sigue:

* La primera columna es el nivel que se compara contra el nivel basal (en este caso, el nivel de gravedad contra no COVID)
* ORa: La odds ratio ajustada
$$
\frac{\text{Odds(Nivel de interés|Variable sí)}/\text{Odds(Nivel basal|Variable sí)}}{\text{Odds(Nivel de interés|Variable no)}/\text{Odds(Nivel basal|Variable no)}}
$$
* IC 95%: Intervalo de confianza del 95% para la ORa
* p-valor: el p-valor del contraste bilateral con hipótesis nula ORa=1
* "rel. a": En la variables independientes politómicas, respecto de qué nivel se calculan las ORa (a qué corresponde "Variable no")


```{r}
mod.COVID=multinom(Sint~Edad.cut+Etnias+Fumadora+Obesidad+Hipertension.Pre+Diabetes+ECP.Tot+ECC+Nulipara+GM,data=DFL.madres,family=binomial(link="logit"))
DFOR=tbl_regression(mod.COVID, exp = TRUE)

Resultado=data.frame(nivel=DFOR$table_body$groupname_col,
                     variable=DFOR$table_body$term,
                     OR=round(DFOR$table_body$estimate,3),
                     IC1=round(DFOR$table_body$conf.low,3),
                     IC2=round(DFOR$table_body$conf.high,3),
                    p.valor=DFOR$table_body$p.value)
Resultado$nivel[Resultado$nivel=="1"]="Asintomática"
Resultado$nivel[Resultado$nivel=="2"]="Leve"
Resultado$nivel[Resultado$nivel=="3"]="Pulmonía"

Resultado=Resultado[!is.na(Resultado$OR),]
rownames(Resultado)=NULL
Resultado$variable=c( "Edad: 31-40 años rel. a 18-30",
                 "Edad: >40 años rel. a 18-30",
                 "Etnia: Árabe rel. a blanca",
                 "Etnia: Asiática rel. a blanca",
                 "Etnia: Latinoamericana rel. a blanca",
                 "Etnia: Negra rel. a blanca",
                 "Tabaquismo",
                 "Obesidad",
                 "HTA",
                 "DM",
                 "EPC",
                 "ECC",
                 "Nulípara",
                 "Gestación múltiple"
                  )

colnames(Resultado)=c("COVID","Variable","ORa","IC 95%: extremo inf.", "IC 95%: extremo sup.", "p-valor")

Resultado %>%
  kbl(col.names = NULL) %>%
  kable_styling()
```





### RCIU


#### COVID Sí o No

```{r}
mod.COVID=glm(RetrasoCF~COVID+Etnias+Fumadora+Obesidad+Diabetes+GM+AnCon+Preeclampsia.grave
              ,data=DFL.madres,family=binomial(link="logit"))
DFOR=or_model_summary(round_p=8,model = mod.COVID)

rownames(DFOR)=c("Término Indep",
                 "COVID",
                 "Etnia: Árabe rel. a blanca",
                 "Etnia: Asiática rel. a blanca",
                 "Etnia: Latinoamericana rel. a blanca",
                 "Etnia: Negra rel. a blanca",
                 "Tabaquismo",
                 "Obesidad",
                 "DM",
                 "Gestación múltiple",
                 "Anomalías congénitas",
                 "PE con CG"
                  )
colnames(DFOR)=Columnes.OR

DFOR[-1,] %>%
  kbl() %>%
  kable_styling()
```


#### COVID asintomática, leve o neumonía contra No COVID


```{r}
mod.COVID=glm(RetrasoCF~Sint+Etnias+Fumadora+Obesidad+Diabetes+GM+AnCon+Preeclampsia.grave
               ,data=DFL.madres,family=binomial(link="logit"))
DFOR=or_model_summary(round_p=8,model = mod.COVID)

rownames(DFOR)=c("Término Indep",
                 "COVID asintomática",
                 "COVID leve",
                 "COVID neumonía",
                 "Etnia: Árabe rel. a blanca",
                 "Etnia: Asiática rel. a blanca",
                 "Etnia: Latinoamericana rel. a blanca",
                 "Etnia: Negra rel. a blanca",
                 "Tabaquismo",
                 "Obesidad",
                 "DM",
                 "Gestación múltiple",
                 "Anomalías congénitas",
                 "PE con CG"
                  )
colnames(DFOR)=Columnes.OR

DFOR[-1,] %>%
  kbl() %>%
  kable_styling()
```


#### COVID ante o periparto contra No COVID


```{r}
mod.COVID=glm(RetrasoCF~PreP+Etnias+Fumadora+Obesidad+Diabetes+GM+AnCon+Preeclampsia.grave
               ,data=DFL.madres,family=binomial(link="logit"))
DFOR=or_model_summary(round_p=8,model = mod.COVID)

rownames(DFOR)=c("Término Indep",
                  "COVID anteparto",
                 "COVID periparto",
                 "Etnia: Árabe rel. a blanca",
                 "Etnia: Asiática rel. a blanca",
                 "Etnia: Latinoamericana rel. a blanca",
                 "Etnia: Negra rel. a blanca",
                 "Tabaquismo",
                 "Obesidad",
                 "DM",
                 "Gestación múltiple",
                 "Anomalías congénitas",
                 "PE con CG"
                  )
colnames(DFOR)=Columnes.OR

DFOR[-1,] %>%
  kbl() %>%
  kable_styling()
```


#### COVID anteparto asintomática, leve o neumonía  contra No COVID


```{r}
mod.COVID=glm(RetrasoCF~SintPre+Etnias+Fumadora+Obesidad+Diabetes+GM+AnCon+Preeclampsia.grave
               ,data=DFL.madres,family=binomial(link="logit"))
DFOR=or_model_summary(round_p=8,model = mod.COVID)

rownames(DFOR)=c("Término Indep",
                  "COVID anteparto asintomática",
                  "COVID anteparto leve",
                 "COVID anteparto neumonía",
                 "Etnia: Árabe rel. a blanca",
                 "Etnia: Asiática rel. a blanca",
                 "Etnia: Latinoamericana rel. a blanca",
                 "Etnia: Negra rel. a blanca",
                 "Tabaquismo",
                 "Obesidad",
                 "DM",
                 "Gestación múltiple",
                 "Anomalías congénitas",
                 "PE con CG"
                  )
colnames(DFOR)=Columnes.OR

DFOR[-1,] %>%
  kbl() %>%
  kable_styling()
```


#### COVID periparto asintomática, leve o neumonía  contra No COVID


```{r}
mod.COVID=glm(RetrasoCF~SintPeri+Etnias+Fumadora+Obesidad+Diabetes+GM+AnCon+Preeclampsia.grave
               ,data=DFL.madres,family=binomial(link="logit"))
DFOR=or_model_summary(round_p=8,model = mod.COVID)

rownames(DFOR)=c("Término Indep",
                  "COVID periparto asintomática",
                  "COVID periparto leve",
                 "COVID periparto neumonía",
                 "Etnia: Árabe rel. a blanca",
                 "Etnia: Asiática rel. a blanca",
                 "Etnia: Latinoamericana rel. a blanca",
                 "Etnia: Negra rel. a blanca",
                 "Tabaquismo",
                 "Obesidad",
                 "DM",
                 "Gestación múltiple",
                 "Anomalías congénitas",
                 "PE con CG"
                  )
colnames(DFOR)=Columnes.OR

DFOR[-1,] %>%
  kbl() %>%
  kable_styling()
```


#### Ola

```{r}
mod.COVID=glm(RetrasoCF~SegundOla+Etnias+Fumadora+Obesidad+Diabetes+GM+AnCon+Preeclampsia.grave
              ,data=DFL.madres,family=binomial(link="logit"))
DFOR=or_model_summary(round_p=8,model = mod.COVID)

rownames(DFOR)=c("Término Indep",
                 "2a ola rel. a 1a ola",
                 "Etnia: Árabe rel. a blanca",
                 "Etnia: Asiática rel. a blanca",
                 "Etnia: Latinoamericana rel. a blanca",
                 "Etnia: Negra rel. a blanca",
                 "Tabaquismo",
                 "Obesidad",
                 "DM",
                 "Gestación múltiple",
                 "Anomalías congénitas",
                 "PE con CG"
)
colnames(DFOR)=Columnes.OR

DFOR[-1,] %>%
  kbl() %>%
  kable_styling()
```

#### Infección y ola

```{r}
mod.COVID=glm(RetrasoCF~SegundOla+Etnias+Fumadora+Obesidad+Diabetes+GM+AnCon+Preeclampsia.grave
              ,data=DFL.madres[DFL.madres$COVID==1,],family=binomial(link="logit"))
DFOR=or_model_summary(round_p=8,model = mod.COVID)

rownames(DFOR)=c("Término Indep",
                 "Infectadas 2a ola rel. a infectadas 1a ola",
                 "Etnia: Árabe rel. a blanca",
                 "Etnia: Asiática rel. a blanca",
                 "Etnia: Latinoamericana rel. a blanca",
                 "Etnia: Negra rel. a blanca",
                 "Tabaquismo",
                 "Obesidad",
                 "DM",
                 "Gestación múltiple",
                 "Anomalías congénitas",
                 "PE con CG"
)
colnames(DFOR)=Columnes.OR

DFOR[-1,] %>%
  kbl() %>%
  kable_styling()
```







### Preeclampsia


#### COVID Sí o No

```{r}
mod.COVID=glm(Preeclampsia~COVID+Edad.cut+Etnias+Hipertension.Pre+Diabetes+GM,data=DFL.madres,family=binomial(link="logit"))
DFOR=or_model_summary(round_p=8,model = mod.COVID)

rownames(DFOR)=c("Término Indep",
                 "COVID",
                 "Edad: 31-40 años rel. a 18-30",
                 "Edad: >40 años rel. a 18-30",
                 "Etnia: Árabe rel. a blanca",
                 "Etnia: Asiática rel. a blanca",
                 "Etnia: Latinoamericana rel. a blanca",
                 "Etnia: Negra rel. a blanca",
                 "HTA",
                 "DM",
                 "Gestación múltiple"                  )
colnames(DFOR)=Columnes.OR

DFOR[-1,] %>%
  kbl() %>%
  kable_styling()
```

#### COVID asintomática, leve o neumonía contra No COVID


```{r}
mod.COVID=glm(Preeclampsia~Sint+Edad.cut+Etnias+Hipertension.Pre+Diabetes+GM,data=DFL.madres,family=binomial(link="logit"))
DFOR=or_model_summary(round_p=8,model = mod.COVID)

rownames(DFOR)=c("Término Indep",
                 "COVID asintomática",
                 "COVID leve",
                 "COVID neumonía",
                 "Edad: 31-40 años rel. a 18-30",
                 "Edad: >40 años rel. a 18-30",
                 "Etnia: Árabe rel. a blanca",
                 "Etnia: Asiática rel. a blanca",
                 "Etnia: Latinoamericana rel. a blanca",
                 "Etnia: Negra rel. a blanca",
                 "HTA",
                 "DM",
                 "Gestación múltiple"
                  )
colnames(DFOR)=Columnes.OR

DFOR[-1,] %>%
  kbl() %>%
  kable_styling()
```


#### COVID ante o periparto contra No COVID


```{r}
mod.COVID=glm(Preeclampsia~PreP+Edad.cut+Etnias+Hipertension.Pre+Diabetes+GM,data=DFL.madres,family=binomial(link="logit"))
DFOR=or_model_summary(round_p=8,model = mod.COVID)

rownames(DFOR)=c("Término Indep",
                  "COVID anteparto",
                 "COVID periparto",
                  "Edad: 31-40 años rel. a 18-30",
                 "Edad: >40 años rel. a 18-30",
                 "Etnia: Árabe rel. a blanca",
                 "Etnia: Asiática rel. a blanca",
                 "Etnia: Latinoamericana rel. a blanca",
                 "Etnia: Negra rel. a blanca",
                 "HTA",
                 "DM",
                 "Gestación múltiple"
                  )
colnames(DFOR)=Columnes.OR

DFOR[-1,] %>%
  kbl() %>%
  kable_styling()
```


#### COVID anteparto asintomática, leve o neumonía  contra No COVID


```{r}
mod.COVID=glm(Preeclampsia~SintPre+Edad.cut+Etnias+Hipertension.Pre+Diabetes+GM
               ,data=DFL.madres,family=binomial(link="logit"))
DFOR=or_model_summary(round_p=8,model = mod.COVID)

rownames(DFOR)=c("Término Indep",
                  "COVID anteparto asintomática",
                  "COVID anteparto leve",
                 "COVID anteparto neumonía",
                  "Edad: 31-40 años rel. a 18-30",
                 "Edad: >40 años rel. a 18-30",
                 "Etnia: Árabe rel. a blanca",
                 "Etnia: Asiática rel. a blanca",
                 "Etnia: Latinoamericana rel. a blanca",
                 "Etnia: Negra rel. a blanca",
                 "HTA",
                 "DM",
                 "Gestación múltiple"
                  )
colnames(DFOR)=Columnes.OR

DFOR[-1,] %>%
  kbl() %>%
  kable_styling()
```


#### COVID periparto asintomática, leve o neumonía  contra No COVID


```{r}
mod.COVID=glm(Preeclampsia~SintPeri+Edad.cut+Etnias+Hipertension.Pre+Diabetes+GM
               ,data=DFL.madres,family=binomial(link="logit"))
DFOR=or_model_summary(round_p=8,model = mod.COVID)

rownames(DFOR)=c("Término Indep",
                  "COVID periparto asintomática",
                  "COVID periparto leve",
                 "COVID periparto neumonía",
                  "Edad: 31-40 años rel. a 18-30",
                 "Edad: >40 años rel. a 18-30",
                 "Etnia: Árabe rel. a blanca",
                 "Etnia: Asiática rel. a blanca",
                 "Etnia: Latinoamericana rel. a blanca",
                 "Etnia: Negra rel. a blanca",
                 "HTA",
                 "DM",
                 "Gestación múltiple"
                  )
colnames(DFOR)=Columnes.OR

DFOR[-1,] %>%
  kbl() %>%
  kable_styling()
```





#### Ola


```{r}
mod.COVID=glm(Preeclampsia~SegundOla+Edad.cut+Etnias+Hipertension.Pre+Diabetes+GM
               ,data=DFL.madres,family=binomial(link="logit"))
DFOR=or_model_summary(round_p=8,model = mod.COVID)

rownames(DFOR)=c("Término Indep",
                  "2a ola rel. a  1a ola",
                  "Edad: 31-40 años rel. a 18-30",
                 "Edad: >40 años rel. a 18-30",
                 "Etnia: Árabe rel. a blanca",
                 "Etnia: Asiática rel. a blanca",
                 "Etnia: Latinoamericana rel. a blanca",
                 "Etnia: Negra rel. a blanca",
                 "HTA",
                 "DM",
                 "Gestación múltiple"
                  )
colnames(DFOR)=Columnes.OR

DFOR[-1,] %>%
  kbl() %>%
  kable_styling()
```


#### Infección y ola

```{r}
mod.COVID=glm(Preeclampsia~SegundOla+Edad.cut+Etnias+Hipertension.Pre+Diabetes+GM
               ,data=DFL.madres[DFL.madres$COVID==1,],family=binomial(link="logit"))
DFOR=or_model_summary(round_p=8,model = mod.COVID)

rownames(DFOR)=c("Término Indep",
                 "Infectadas 2a ola rel. a infectadas 1a ola",
                  "Edad: 31-40 años rel. a 18-30",
                 "Edad: >40 años rel. a 18-30",
                 "Etnia: Árabe rel. a blanca",
                 "Etnia: Asiática rel. a blanca",
                 "Etnia: Latinoamericana rel. a blanca",
                 "Etnia: Negra rel. a blanca",
                 "HTA",
                 "DM",
                 "Gestación múltiple"
                  )
colnames(DFOR)=Columnes.OR

DFOR[-1,] %>%
  kbl() %>%
  kable_styling()
```












### Preeclampsia grave en preeclámpsicas

```{r}
DFL.madres.Pree=DFL.madres[DFL.madres$Preeclampsia==1,]
```



#### COVID Sí o No

```{r}
mod.COVID=glm(Preeclampsia.grave~COVID+Edad.cut+Etnias+Hipertension.Pre+Diabetes+GM,data=DFL.madres.Pree,family=binomial(link="logit"))
DFOR=or_model_summary(round_p=8,model = mod.COVID)

rownames(DFOR)=c("Término Indep",
                 "COVID",
                 "Edad: 31-40 años rel. a 18-30",
                 "Edad: >40 años rel. a 18-30",
                 "Etnia: Árabe rel. a blanca",
                 "Etnia: Asiática rel. a blanca",
                 "Etnia: Latinoamericana rel. a blanca",
                 "Etnia: Negra rel. a blanca",
                 "HTA",
                 "DM",
                 "Gestación múltiple"
                  )
colnames(DFOR)=Columnes.OR

DFOR[-1,] %>%
  kbl() %>%
  kable_styling()
```

#### COVID asintomática, leve o neumonía contra No COVID

```{r}
mod.COVID=glm(Preeclampsia.grave~Sint+Edad.cut+Etnias+Hipertension.Pre+Diabetes+GM,data=DFL.madres.Pree,family=binomial(link="logit"))
DFOR=or_model_summary(round_p=8,model = mod.COVID)

rownames(DFOR)=c("Término Indep",
                 "COVID asintomática",
                 "COVID leve",
                 "COVID neumonía",
                 "Edad: 31-40 años rel. a 18-30",
                 "Edad: >40 años rel. a 18-30",
                 "Etnia: Árabe rel. a blanca",
                 "Etnia: Asiática rel. a blanca",
                 "Etnia: Latinoamericana rel. a blanca",
                 "Etnia: Negra rel. a blanca",
                 "HTA",
                 "DM",
                 "Gestación múltiple"
                  )
colnames(DFOR)=Columnes.OR

DFOR[-1,] %>%
  kbl() %>%
  kable_styling()
```


#### COVID ante o periparto contra No COVID


```{r}
mod.COVID=glm(Preeclampsia.grave~PreP+Edad.cut+Etnias+Hipertension.Pre+Diabetes+GM,data=DFL.madres.Pree,family=binomial(link="logit"))
DFOR=or_model_summary(round_p=8,model = mod.COVID)

rownames(DFOR)=c("Término Indep",
                  "COVID anteparto",
                 "COVID periparto",
                  "Edad: 31-40 años rel. a 18-30",
                 "Edad: >40 años rel. a 18-30",
                 "Etnia: Árabe rel. a blanca",
                 "Etnia: Asiática rel. a blanca",
                 "Etnia: Latinoamericana rel. a blanca",
                 "Etnia: Negra rel. a blanca",
                 "HTA",
                 "DM",
                 "Gestación múltiple"
                  )
colnames(DFOR)=Columnes.OR

DFOR[-1,] %>%
  kbl() %>%
  kable_styling()
```



#### COVID anteparto asintomática, leve o neumonía  contra No COVID


```{r}
mod.COVID=glm(Preeclampsia.grave~SintPre+Edad.cut+Etnias+Hipertension.Pre+Diabetes+GM,data=DFL.madres.Pree,family=binomial(link="logit"))
DFOR=or_model_summary(round_p=8,model = mod.COVID)

rownames(DFOR)=c("Término Indep",
                  "COVID anteparto asintomática",
                  "COVID anteparto leve",
                 "COVID anteparto neumonía",
                 "Edad: 31-40 años rel. a 18-30",
                 "Edad: >40 años rel. a 18-30",
                 "Etnia: Árabe rel. a blanca",
                 "Etnia: Asiática rel. a blanca",
                 "Etnia: Latinoamericana rel. a blanca",
                 "Etnia: Negra rel. a blanca",
                 "HTA",
                 "DM",
                 "Gestación múltiple"
                  )
colnames(DFOR)=Columnes.OR

DFOR[-1,] %>%
  kbl() %>%
  kable_styling()
```


#### COVID periparto asintomática, leve o neumonía  contra No COVID


```{r}
mod.COVID=glm(Preeclampsia.grave~SintPeri+Edad.cut+Etnias+Hipertension.Pre+Diabetes+GM,data=DFL.madres.Pree,family=binomial(link="logit"))
DFOR=or_model_summary(round_p=8,model = mod.COVID)

rownames(DFOR)=c("Término Indep",
                  "COVID periparto asintomática",
                  "COVID periparto leve",
                 "COVID periparto neumonía",
                 "Edad: 31-40 años rel. a 18-30",
                 "Edad: >40 años rel. a 18-30",
                 "Etnia: Árabe rel. a blanca",
                 "Etnia: Asiática rel. a blanca",
                 "Etnia: Latinoamericana rel. a blanca",
                 "Etnia: Negra rel. a blanca",
                 "HTA",
                 "DM",
                 "Gestación múltiple"
                  )
colnames(DFOR)=Columnes.OR

DFOR[-1,] %>%
  kbl() %>%
  kable_styling()
```


#### Olas


```{r}
mod.COVID=glm(Preeclampsia.grave~SegundOla+Edad.cut+Etnias+Hipertension.Pre+Diabetes+GM,data=DFL.madres.Pree,family=binomial(link="logit"))
DFOR=or_model_summary(round_p=8,model = mod.COVID)

rownames(DFOR)=c("Término Indep",
                  "1a ola rel. a 2a ola",
                 "Edad: 31-40 años rel. a 18-30",
                 "Edad: >40 años rel. a 18-30",
                 "Etnia: Árabe rel. a blanca",
                 "Etnia: Asiática rel. a blanca",
                 "Etnia: Latinoamericana rel. a blanca",
                 "Etnia: Negra rel. a blanca",
                 "HTA",
                 "DM",
                 "Gestación múltiple"
                  )
colnames(DFOR)=Columnes.OR

DFOR[-1,] %>%
  kbl() %>%
  kable_styling()
```


#### Infección y ola


```{r}
mod.COVID=glm(Preeclampsia.grave~SegundOla+Edad.cut+Etnias+Hipertension.Pre+Diabetes+GM,data=DFL.madres.Pree[DFL.madres.Pree$COVID==1,],family=binomial(link="logit"))
DFOR=or_model_summary(round_p=8,model = mod.COVID)

rownames(DFOR)=c("Término Indep",
                 "Infectadas 2a ola rel. a infectadas 1a ola",
                 "Edad: 31-40 años rel. a 18-30",
                 "Edad: >40 años rel. a 18-30",
                 "Etnia: Árabe rel. a blanca",
                 "Etnia: Asiática rel. a blanca",
                 "Etnia: Latinoamericana rel. a blanca",
                 "Etnia: Negra rel. a blanca",
                 "HTA",
                 "DM",
                 "Gestación múltiple"
                  )
colnames(DFOR)=Columnes.OR

DFOR[-1,] %>%
  kbl() %>%
  kable_styling()
```





### Efectos trombóticos


#### COVID Sí o No

```{r}
mod.COVID=glm(Event.Tromb~COVID+Edad.cut+Fumadora+Hipertension.Pre+Diabetes+Obesidad+FMI
                ,data=DFL.madres,family=binomial(link="logit"))
DFOR=or_model_summary(round_p=8,model = mod.COVID)

rownames(DFOR)=c("Término Indep",
                 "COVID",
                 "Edad: 31-40 años rel. a 18-30",
                 "Edad: >40 años rel. a 18-30",
                "Tabaquismo",
                 "HTA",
                 "DM",
                "Obesidad",
                 "Feto muestro anteparto"
                  )
colnames(DFOR)=Columnes.OR

DFOR[-1,] %>%
  kbl() %>%
  kable_styling()
```

#### COVID asintomática, leve o neumonía contra No COVID

```{r}
mod.COVID=glm(Event.Tromb~Sint+Edad.cut+Fumadora+Hipertension.Pre+Diabetes+Obesidad+FMI,data=DFL.madres,family=binomial(link="logit"))
DFOR=or_model_summary(round_p=8,model = mod.COVID)

rownames(DFOR)=c("Término Indep",
                 "COVID asintomática",
                 "COVID leve",
                 "COVID neumonía",
                "Edad: 31-40 años rel. a 18-30",
                 "Edad: >40 años rel. a 18-30",
                "Tabaquismo",
                 "HTA",
                 "DM",
                "Obesidad",
                 "Feto muestro anteparto"
                  )
colnames(DFOR)=Columnes.OR

DFOR[-1,] %>%
  kbl() %>%
  kable_styling()
```


#### COVID ante o periparto contra No COVID


```{r}
mod.COVID=glm(Event.Tromb~PreP+Edad.cut+Fumadora+Hipertension.Pre+Diabetes+Obesidad+FMI,data=DFL.madres,family=binomial(link="logit"))
DFOR=or_model_summary(round_p=8,model = mod.COVID)

rownames(DFOR)=c("Término Indep",
                  "COVID anteparto",
                 "COVID periparto",
                "Edad: 31-40 años rel. a 18-30",
                 "Edad: >40 años rel. a 18-30",
                "Tabaquismo",
                 "HTA",
                 "DM",
                "Obesidad",
                 "Feto muestro anteparto"
                  )
colnames(DFOR)=Columnes.OR

DFOR[-1,] %>%
  kbl() %>%
  kable_styling()
```


#### COVID anteparto asintomática, leve o neumonía  contra No COVID


```{r}
mod.COVID=glm(Event.Tromb~SintPre+Edad.cut+Fumadora+Hipertension.Pre+Diabetes+Obesidad+FMI,data=DFL.madres,family=binomial(link="logit"))
DFOR=or_model_summary(round_p=8,model = mod.COVID)

rownames(DFOR)=c("Término Indep",
                  "COVID anteparto asintomática",
                  "COVID anteparto leve",
                 "COVID anteparto neumonía",
                "Edad: 31-40 años rel. a 18-30",
                 "Edad: >40 años rel. a 18-30",
                "Tabaquismo",
                 "HTA",
                 "DM",
                "Obesidad",
                 "Feto muestro anteparto"
                  )
colnames(DFOR)=Columnes.OR

DFOR[-1,] %>%
  kbl() %>%
  kable_styling()
```


#### COVID periparto asintomática, leve o neumonía  contra No COVID


```{r}
mod.COVID=glm(Event.Tromb~SintPeri+Edad.cut+Fumadora+Hipertension.Pre+Diabetes+Obesidad+FMI,data=DFL.madres,family=binomial(link="logit"))
DFOR=or_model_summary(round_p=8,model = mod.COVID)

rownames(DFOR)=c("Término Indep",
                  "COVID periparto asintomática",
                  "COVID periparto leve",
                 "COVID periparto neumonía",
                "Edad: 31-40 años rel. a 18-30",
                 "Edad: >40 años rel. a 18-30",
                "Tabaquismo",
                 "HTA",
                 "DM",
                "Obesidad",
                 "Feto muestro anteparto"
                  )
colnames(DFOR)=Columnes.OR

DFOR[-1,] %>%
  kbl() %>%
  kable_styling()
```

#### Ola


```{r}
mod.COVID=glm(Event.Tromb~SegundOla+Edad.cut+Fumadora+Hipertension.Pre+Diabetes+Obesidad+FMI,data=DFL.madres,family=binomial(link="logit"))
DFOR=or_model_summary(round_p=8,model = mod.COVID)

rownames(DFOR)=c("Término Indep",
                  "2a ola rel. a 1a ola",
                "Edad: 31-40 años rel. a 18-30",
                 "Edad: >40 años rel. a 18-30",
                "Tabaquismo",
                 "HTA",
                 "DM",
                "Obesidad",
                 "Feto muestro anteparto"
                  )
colnames(DFOR)=Columnes.OR

DFOR[-1,] %>%
  kbl() %>%
  kable_styling()
```

#### Infección y Ola


```{r}
mod.COVID=glm(Event.Tromb~SegundOla+Edad.cut+Fumadora+Hipertension.Pre+Diabetes+Obesidad+FMI,data=DFL.madres[DFL.madres$COVID==1,],family=binomial(link="logit"))
DFOR=or_model_summary(round_p=8,model = mod.COVID)

rownames(DFOR)=c("Término Indep",
                 "Infectadas 2a ola rel. a infectadas 1a ola",
                "Edad: 31-40 años rel. a 18-30",
                 "Edad: >40 años rel. a 18-30",
                "Tabaquismo",
                 "HTA",
                 "DM",
                "Obesidad",
                 "Feto muestro anteparto"
                  )
colnames(DFOR)=Columnes.OR

DFOR[-1,] %>%
  kbl() %>%
  kable_styling()
```




### Rotura prematura de membranas


#### COVID Sí o No

```{r}
mod.COVID=glm(Rotura~COVID+Edad.cut+Etnias+Fumadora+Obesidad+Hipertension.Pre+Diabetes+ECP.Tot+ECC+Nulipara+GM
                ,data=DFL.madres,family=binomial(link="logit"))
DFOR=or_model_summary(round_p=8,model = mod.COVID)

rownames(DFOR)=c("Término Indep",
                 "COVID",
                 "Edad: 31-40 años rel. a 18-30",
                 "Edad: >40 años rel. a 18-30",
                 "Árabe rel. a blanca",
                 "Asiática rel. a blanca",
                 "Latinoamericana rel. a blanca",
                  "Negra rel. a blanca",
                  "Tabaquismo",
                  "Obesidad",
                  "HTA",
                 "DM",
                  "EPC",
                  "ECC",
                  "Nulípara",
                 "Gestación múltiple"
                 )
colnames(DFOR)=Columnes.OR

DFOR[-1,] %>%
  kbl() %>%
  kable_styling()
```

#### COVID asintomática, leve o neumonía contra No COVID


```{r}
mod.COVID=glm(Rotura~Sint+Edad.cut+Etnias+Fumadora+Obesidad+Hipertension.Pre+Diabetes+ECP.Tot+ECC+Nulipara+GM
                ,data=DFL.madres,family=binomial(link="logit"))
DFOR=or_model_summary(round_p=8,model = mod.COVID)

rownames(DFOR)=c("Término Indep",
                 "COVID asintomática",
                 "COVID leve",
                 "COVID neumonía",
                 "Edad: 31-40 años rel. a 18-30",
                 "Edad: >40 años rel. a 18-30",
                 "Árabe rel. a blanca",
                 "Asiática rel. a blanca",
                 "Latinoamericana rel. a blanca",
                  "Negra rel. a blanca",
                  "Tabaquismo",
                  "Obesidad",
                  "HTA",
                 "DM",
                  "EPC",
                  "ECC",
                  "Nulípara",
                 "Gestación múltiple"
                  )
colnames(DFOR)=Columnes.OR

DFOR[-1,] %>%
  kbl() %>%
  kable_styling()
```




#### COVID ante o periparto contra No COVID


```{r}
mod.COVID=glm(Rotura~PreP+Edad.cut+Etnias+Fumadora+Obesidad+Hipertension.Pre+Diabetes+ECP.Tot+ECC+Nulipara+GM
                ,data=DFL.madres,family=binomial(link="logit"))
DFOR=or_model_summary(round_p=8,model = mod.COVID)

rownames(DFOR)=c("Término Indep",
                  "COVID anteparto",
                 "COVID periparto",
                 "Edad: 31-40 años rel. a 18-30",
                 "Edad: >40 años rel. a 18-30",
                 "Árabe rel. a blanca",
                 "Asiática rel. a blanca",
                 "Latinoamericana rel. a blanca",
                  "Negra rel. a blanca",
                  "Tabaquismo",
                  "Obesidad",
                  "HTA",
                 "DM",
                  "EPC",
                  "ECC",
                  "Nulípara",
                 "Gestación múltiple"
                  )
colnames(DFOR)=Columnes.OR

DFOR[-1,] %>%
  kbl() %>%
  kable_styling()
```




#### COVID anteparto asintomática, leve o neumonía  contra No COVID



```{r}
mod.COVID=glm(Rotura~SintPre+Edad.cut+Etnias+Fumadora+Obesidad+Hipertension.Pre+Diabetes+ECP.Tot+ECC+Nulipara+GM
                ,data=DFL.madres,family=binomial(link="logit"))
DFOR=or_model_summary(round_p=8,model = mod.COVID)

rownames(DFOR)=c("Término Indep",
                   "COVID anteparto asintomática",
                  "COVID anteparto leve",
                 "COVID anteparto neumonía",
                 "Edad: 31-40 años rel. a 18-30",
                 "Edad: >40 años rel. a 18-30",
                 "Árabe rel. a blanca",
                 "Asiática rel. a blanca",
                 "Latinoamericana rel. a blanca",
                  "Negra rel. a blanca",
                  "Tabaquismo",
                  "Obesidad",
                  "HTA",
                 "DM",
                  "EPC",
                  "ECC",
                  "Nulípara",
                 "Gestación múltiple"
                  )
colnames(DFOR)=Columnes.OR

DFOR[-1,] %>%
  kbl() %>%
  kable_styling()
```



#### COVID periparto asintomática, leve o neumonía  contra No COVID



```{r}
mod.COVID=glm(Rotura~SintPeri+Edad.cut+Etnias+Fumadora+Obesidad+Hipertension.Pre+Diabetes+ECP.Tot+ECC+Nulipara+GM
                ,data=DFL.madres,family=binomial(link="logit"))
DFOR=or_model_summary(round_p=8,model = mod.COVID)

rownames(DFOR)=c("Término Indep",
                  "COVID periparto asintomática",
                  "COVID periparto leve",
                 "COVID periparto neumonía",
                 "Edad: 31-40 años rel. a 18-30",
                 "Edad: >40 años rel. a 18-30",
                 "Árabe rel. a blanca",
                 "Asiática rel. a blanca",
                 "Latinoamericana rel. a blanca",
                  "Negra rel. a blanca",
                  "Tabaquismo",
                  "Obesidad",
                  "HTA",
                 "DM",
                  "EPC",
                  "ECC",
                  "Nulípara",
                 "Gestación múltiple"
                  )
colnames(DFOR)=Columnes.OR

DFOR[-1,] %>%
  kbl() %>%
  kable_styling()
```




#### Ola



```{r}
mod.COVID=glm(Rotura~SegundOla+Edad.cut+Etnias+Fumadora+Obesidad+Hipertension.Pre+Diabetes+ECP.Tot+ECC+Nulipara+GM
                ,data=DFL.madres,family=binomial(link="logit"))
DFOR=or_model_summary(round_p=8,model = mod.COVID)

rownames(DFOR)=c("Término Indep",
                  "2a ola rel. a 1a ola",
                 "Edad: 31-40 años rel. a 18-30",
                 "Edad: >40 años rel. a 18-30",
                 "Árabe rel. a blanca",
                 "Asiática rel. a blanca",
                 "Latinoamericana rel. a blanca",
                  "Negra rel. a blanca",
                  "Tabaquismo",
                  "Obesidad",
                  "HTA",
                 "DM",
                  "EPC",
                  "ECC",
                  "Nulípara",
                 "Gestación múltiple"
                 )
colnames(DFOR)=Columnes.OR

DFOR[-1,] %>%
  kbl() %>%
  kable_styling()
```




#### Infección y Ola


```{r}
mod.COVID=glm(Rotura~SegundOla+Edad.cut+Etnias+Fumadora+Obesidad+Hipertension.Pre+Diabetes+ECP.Tot+ECC+Nulipara+GM
                ,data=DFL.madres[DFL.madres$COVID==1,],family=binomial(link="logit"))
DFOR=or_model_summary(round_p=8,model = mod.COVID)

rownames(DFOR)=c("Término Indep",
                 "Infectadas 2a ola rel. a infectadas 1a ola",
                 "Edad: 31-40 años rel. a 18-30",
                 "Edad: >40 años rel. a 18-30",
                 "Árabe rel. a blanca",
                 "Asiática rel. a blanca",
                 "Latinoamericana rel. a blanca",
                  "Negra rel. a blanca",
                  "Tabaquismo",
                  "Obesidad",
                  "HTA",
                 "DM",
                  "EPC",
                  "ECC",
                  "Nulípara",
                 "Gestación múltiple"
                  )
colnames(DFOR)=Columnes.OR

DFOR[-1,] %>%
  kbl() %>%
  kable_styling()
```




### Prematuridad 


#### COVID Sí o No


```{r}
mod.COVID=glm(Prematuro~COVID+Edad.cut+Fumadora+Preeclampsia.grave+RetrasoCF+Rotura+FMI+Diabetes ,data=DFL.madres,family=binomial(link="logit"))
DFOR=or_model_summary(round_p=8,model = mod.COVID)

rownames(DFOR)=c("Término Indep",
                 "COVID",
                 "Edad: 31-40 años rel. a 18-30",
                 "Edad: >40 años rel. a 18-30",
                 "Tabaquismo",
                 "PE con CG",
                 "RCIU",
                 "RPM",
                 "Feto muerto anteparto",
                 "DM"
                  )
colnames(DFOR)=Columnes.OR

DFOR[-1,] %>%
  kbl() %>%
  kable_styling()
```

#### COVID No, asintomática, leve o grave

```{r}
mod.COVID=glm(Prematuro~Sint+Edad.cut+Fumadora+Preeclampsia.grave+RetrasoCF+Rotura+FMI+Diabetes,data=DFL.madres,family=binomial(link="logit"))
DFOR=or_model_summary(round_p=8,model = mod.COVID)

rownames(DFOR)=c("Término Indep",
                 "COVID asintomática",
                 "COVID leve",
                 "COVID neumonía",
                 "Edad: 31-40 años rel. a 18-30",
                 "Edad: >40 años rel. a 18-30",
                 "Tabaquismo",
                 "PE con CG",
                 "RCIU",
                 "RPM",
                 "Feto muerto anteparto",
                 "DM"
                  )
colnames(DFOR)=Columnes.OR

DFOR[-1,] %>%
  kbl() %>%
  kable_styling()
```




#### COVID ante o periparto contra No


```{r}
mod.COVID=glm(Prematuro~PreP+Edad.cut+Fumadora+Preeclampsia.grave+RetrasoCF+Rotura+FMI+Diabetes,data=DFL.madres,family=binomial(link="logit"))
DFOR=or_model_summary(round_p=8,model = mod.COVID)

rownames(DFOR)=c("Término Indep",
                  "COVID anteparto",
                 "COVID periparto",
                 "Edad: 31-40 años rel. a 18-30",
                 "Edad: >40 años rel. a 18-30",
                 "Tabaquismo",
                 "PE con CG",
                 "RCIU",
                 "RPM",
                 "Feto muerto anteparto",
                 "DM"
                  )
colnames(DFOR)=Columnes.OR

DFOR[-1,] %>%
  kbl() %>%
  kable_styling()
```





#### COVID anteparto asintomática, leve o neumonía  contra No COVID


```{r}
mod.COVID=glm(Prematuro~SintPre+Edad.cut+Fumadora+Preeclampsia.grave+RetrasoCF+Rotura+FMI+Diabetes,data=DFL.madres,family=binomial(link="logit"))
DFOR=or_model_summary(round_p=8,model = mod.COVID)

rownames(DFOR)=c("Término Indep",
                  "COVID anteparto asintomática",
                  "COVID anteparto leve",
                 "COVID anteparto neumonía",
                 "Edad: 31-40 años rel. a 18-30",
                 "Edad: >40 años rel. a 18-30",
                 "Tabaquismo",
                 "PE con CG",
                 "RCIU",
                 "RPM",
                 "Feto muerto anteparto",
                 "DM"
                  )
colnames(DFOR)=Columnes.OR

DFOR[-1,] %>%
  kbl() %>%
  kable_styling()
```


#### COVID periparto asintomática, leve o neumonía  contra No COVID


```{r}
mod.COVID=glm(Prematuro~SintPeri+Edad.cut+Fumadora+Preeclampsia.grave+RetrasoCF+Rotura+FMI+Diabetes,data=DFL.madres,family=binomial(link="logit"))
DFOR=or_model_summary(round_p=8,model = mod.COVID)

rownames(DFOR)=c("Término Indep",
                  "COVID periparto asintomática",
                  "COVID periparto leve",
                 "COVID periparto neumonía",
                 "Edad: 31-40 años rel. a 18-30",
                 "Edad: >40 años rel. a 18-30",
                 "Tabaquismo",
                 "PE con CG",
                 "RCIU",
                 "RPM",
                 "Feto muerto anteparto",
                 "DM"
                  )
colnames(DFOR)=Columnes.OR

DFOR[-1,] %>%
  kbl() %>%
  kable_styling()
```


#### Ola


```{r}
mod.COVID=glm(Prematuro~SegundOla+Edad.cut+Fumadora+Preeclampsia.grave+RetrasoCF+Rotura+FMI+Diabetes,data=DFL.madres,family=binomial(link="logit"))
DFOR=or_model_summary(round_p=8,model = mod.COVID)

rownames(DFOR)=c("Término Indep",
                  "2a ola rel. a  1a ola",
                 "Edad: 31-40 años rel. a 18-30",
                 "Edad: >40 años rel. a 18-30",
                 "Tabaquismo",
                 "PE con CG",
                 "RCIU",
                 "RPM",
                 "Feto muerto anteparto",
                 "DM"
                  )
colnames(DFOR)=Columnes.OR

DFOR[-1,] %>%
  kbl() %>%
  kable_styling()
```

#### Infección y ola



```{r}
mod.COVID=glm(Prematuro~SegundOla+Edad.cut+Fumadora+Preeclampsia.grave+RetrasoCF+Rotura+FMI+Diabetes,data=DFL.madres[DFL.madres$COVID==1,],family=binomial(link="logit"))
DFOR=or_model_summary(round_p=8,model = mod.COVID)

rownames(DFOR)=c("Término Indep",
                 "Infectadas 2a ola rel. a infectadas 1a ola",
                 "Edad: 31-40 años rel. a 18-30",
                 "Edad: >40 años rel. a 18-30",
                 "Tabaquismo",
                 "PE con CG",
                 "RCIU",
                 "RPM",
                 "Feto muerto anteparto",
                 "DM"
                  )
colnames(DFOR)=Columnes.OR

DFOR[-1,] %>%
  kbl() %>%
  kable_styling()
```




### Presencia de fetos muertos 


#### COVID Sí o No


```{r}
DFL.madres$FMI=as.factor(DFL.madres$FMI)
mod.COVID=glm(FMI~COVID+Diabetes+GM+Preeclampsia+AnCon+RetrasoCF,data=DFL.madres,family=binomial(link="logit"))

DFOR=or_model_summary(round_p=8,model = mod.COVID)

rownames(DFOR)=c("Término Indep",
                 "COVID",
                 "DM",
                 "Gestación múltiple",
                 "PE",
                 "Anomalías congénitas",
                 "RCIU"
                  )
colnames(DFOR)=Columnes.OR

DFOR[-1,] %>%
  kbl() %>%
  kable_styling()
```

#### COVID No, asintomática, leve o grave

```{r}
mod.COVID=glm(FMI~Sint+Diabetes+GM+Preeclampsia+AnCon+RetrasoCF,data=DFL.madres,family=binomial(link="logit"))
DFOR=or_model_summary(round_p=8,model = mod.COVID)

rownames(DFOR)=c("Término Indep",
                 "COVID asintomática",
                 "COVID leve",
                 "COVID neumonía",
                 "DM",
                 "Gestación múltiple",
                 "PE",
                 "Anomalías congénitas",
                 "RCIU"
                  )
colnames(DFOR)=Columnes.OR

DFOR[-1,] %>%
  kbl() %>%
  kable_styling()
```




#### COVID ante o periparto contra No


```{r}
mod.COVID=glm(FMI~PreP+Diabetes+GM+Preeclampsia+AnCon+RetrasoCF,data=DFL.madres,family=binomial(link="logit"))
DFOR=or_model_summary(round_p=8,model = mod.COVID)

rownames(DFOR)=c("Término Indep",
                  "COVID anteparto",
                 "COVID periparto",
                 "DM",
                 "Gestación múltiple",
                 "PE",
                 "Anomalías congénitas",
                 "RCIU"
                  )
colnames(DFOR)=Columnes.OR

DFOR[-1,] %>%
  kbl() %>%
  kable_styling()
```



#### COVID anteparto asintomática, leve o neumonía  contra No COVID


```{r}
mod.COVID=glm(FMI~SintPre+Diabetes+GM+Preeclampsia+AnCon+RetrasoCF,data=DFL.madres,family=binomial(link="logit"))
DFOR=or_model_summary(round_p=8,model = mod.COVID)

rownames(DFOR)=c("Término Indep",
                  "COVID anteparto asintomática",
                  "COVID anteparto leve",
                 "COVID anteparto neumonía",
                 "DM",
                 "Gestación múltiple",
                 "PE",
                 "Anomalías congénitas",
                 "RCIU"
                  )
colnames(DFOR)=Columnes.OR

DFOR[-1,] %>%
  kbl() %>%
  kable_styling()
```


#### COVID periparto asintomática, leve o neumonía  contra No COVID


```{r}
mod.COVID=glm(FMI~SintPeri+Diabetes+GM+Preeclampsia+AnCon+RetrasoCF,data=DFL.madres,family=binomial(link="logit"))
DFOR=or_model_summary(round_p=8,model = mod.COVID)

rownames(DFOR)=c("Término Indep",
                  "COVID periparto asintomática",
                  "COVID periparto leve",
                 "COVID periparto neumonía",
                 "DM",
                 "Gestación múltiple",
                 "PE",
                 "Anomalías congénitas",
                 "RCIU"
                  )
colnames(DFOR)=Columnes.OR

DFOR[-1,] %>%
  kbl() %>%
  kable_styling()
```


#### Ola


```{r}
mod.COVID=glm(FMI~SegundOla+Diabetes+GM+Preeclampsia+AnCon+RetrasoCF,data=DFL.madres,family=binomial(link="logit"))
DFOR=or_model_summary(round_p=8,model = mod.COVID)

rownames(DFOR)=c("Término Indep",
                  "1a ola rel. a 2a ola",
                 "DM",
                 "Gestación múltiple",
                 "PE",
                 "Anomalías congénitas",
                 "RCIU"
                  )
colnames(DFOR)=Columnes.OR

DFOR[-1,] %>%
  kbl() %>%
  kable_styling()
```


#### Infección y ola


```{r}
mod.COVID=glm(FMI~SegundOla+Diabetes+GM+Preeclampsia+AnCon+RetrasoCF,data=DFL.madres[DFL.madres$COVID==1,],family=binomial(link="logit"))
DFOR=or_model_summary(round_p=8,model = mod.COVID)

rownames(DFOR)=c("Término Indep",
                 "Infectadas 2a ola rel. a infectadas 1a ola",
                 "DM",
                 "Gestación múltiple",
                 "PE",
                 "Anomalías congénitas",
                 "RCIU"
                  )
colnames(DFOR)=Columnes.OR

DFOR[-1,] %>%
  kbl() %>%
  kable_styling()
```





### Ingreso materno en UCI

#### COVID Sí o No


```{r}
mod.COVID=glm(UCI~COVID+Preeclampsia.grave+Event.Hem+Event.Tromb+ECP.Tot+ECC,data=DFL.madres,family=binomial(link="logit"))
DFOR=or_model_summary(round_p=8,model = mod.COVID)

rownames(DFOR)=c("Término Indep",
                 "COVID",
                 "PE con CG",
                 "HPP",
                "Eventos trombóticos",
                 "EPC",
                 "ECC"
                  )
colnames(DFOR)=Columnes.OR

DFOR[-1,] %>%
  kbl() %>%
  kable_styling()
```

#### COVID No, asintomática, leve o grave

```{r}
mod.COVID=glm(UCI~Sint+Preeclampsia.grave+Event.Hem+Event.Tromb+ECP.Tot+ECC,data=DFL.madres,family=binomial(link="logit"))
DFOR=or_model_summary(round_p=8,model = mod.COVID)

rownames(DFOR)=c("Término Indep",
                 "COVID asintomática",
                 "COVID leve",
                 "COVID neumonía",
                 "PE con CG",
                 "HPP",
                "Eventos trombóticos",
                 "EPC",
                 "ECC"
                  )
colnames(DFOR)=Columnes.OR

DFOR[-1,] %>%
  kbl() %>%
  kable_styling()
```




#### COVID ante o periparto contra No


```{r}
mod.COVID=glm(UCI~PreP+Preeclampsia.grave+Event.Hem+Event.Tromb+ECP.Tot+ECC,data=DFL.madres,family=binomial(link="logit"))
DFOR=or_model_summary(round_p=8,model = mod.COVID)

rownames(DFOR)=c("Término Indep",
                  "COVID anteparto",
                  "COVID periparto",
                  "PE con CG",
                 "HPP",
                "Eventos trombóticos",
                 "EPC",
                 "ECC"
                  )
colnames(DFOR)=Columnes.OR

DFOR[-1,] %>%
  kbl() %>%
  kable_styling()
```




#### COVID anteparto asintomática, leve o neumonía  contra No COVID


```{r}
mod.COVID=glm(UCI~SintPre+Preeclampsia.grave+Event.Hem+Event.Tromb+ECP.Tot+ECC,data=DFL.madres,family=binomial(link="logit"))
DFOR=or_model_summary(round_p=8,model = mod.COVID)

rownames(DFOR)=c("Término Indep",
                  "COVID anteparto asintomática",
                  "COVID anteparto leve",
                 "COVID anteparto neumonía",
                  "PE con CG",
                 "HPP",
                "Eventos trombóticos",
                 "EPC",
                 "ECC"
                  )
colnames(DFOR)=Columnes.OR

DFOR[-1,] %>%
  kbl() %>%
  kable_styling()
```


#### COVID periparto asintomática, leve o neumonía  contra No COVID


```{r}
mod.COVID=glm(UCI~SintPeri+Preeclampsia.grave+Event.Hem+Event.Tromb+ECP.Tot+ECC,data=DFL.madres,family=binomial(link="logit"))
DFOR=or_model_summary(round_p=8,model = mod.COVID)

rownames(DFOR)=c("Término Indep",
                  "COVID periparto asintomática",
                  "COVID periparto leve",
                 "COVID periparto neumonía",
                  "PE con CG",
                 "HPP",
                "Eventos trombóticos",
                 "EPC",
                 "ECC"
                  )
colnames(DFOR)=Columnes.OR

DFOR[-1,] %>%
  kbl() %>%
  kable_styling()
```


#### Ola


```{r}
mod.COVID=glm(UCI~SegundOla+Preeclampsia.grave+Event.Hem+Event.Tromb+ECP.Tot+ECC,data=DFL.madres,family=binomial(link="logit"))
DFOR=or_model_summary(round_p=8,model = mod.COVID)

rownames(DFOR)=c("Término Indep",
                 "2a ola rel. a 1a ola",
                 "PE con CG",
                 "HPP",
                "Eventos trombóticos",
                 "EPC",
                 "ECC"
                  )
colnames(DFOR)=Columnes.OR

DFOR[-1,] %>%
  kbl() %>%
  kable_styling()
```

#### Infección y ola


```{r}
mod.COVID=glm(UCI~SegundOla+Preeclampsia.grave+Event.Hem+Event.Tromb+ECP.Tot+ECC,data=DFL.madres[DFL.madres$COVID==1,],family=binomial(link="logit"))
DFOR=or_model_summary(round_p=8,model = mod.COVID)

rownames(DFOR)=c("Término Indep",
                 "Infectadas 2a ola rel. a infectadas 1a ola",
                 "PE con CG",
                 "HPP",
                "Eventos trombóticos",
                 "EPC",
                 "ECC"
                  )
colnames(DFOR)=Columnes.OR

DFOR[-1,] %>%
  kbl() %>%
  kable_styling()
```






### Inicio de parto

#### COVID Sí o No


```{r}
mod.COVID=multinom(Inicio.parto~COVID+Edad.cut+ECP.Tot+ECC+GM+RetrasoCF+Preeclampsia.grave+AnCon,data=DFL.madres,family=binomial(link="logit"))

DFOR=tbl_regression(mod.COVID, exp = TRUE)

Resultado=data.frame(nivel=DFOR$table_body$groupname_col,
                     variable=DFOR$table_body$term,
                     OR=round(DFOR$table_body$estimate,3),
                     IC1=round(DFOR$table_body$conf.low,3),
                     IC2=round(DFOR$table_body$conf.high,3),
                       p.valor=DFOR$table_body$p.value)
Resultado=na.omit(Resultado)
Resultado$variable=c("COVID",
"Edad: 31-40 años rel. a 18-30",
                 "Edad: >40 años rel. a 18-30",
                 "EPC",
                 "ECC",
                 "Gestación múltiple",
                 "RCIU",
                 "PE con CG",
                 "Anomalías congénitas"
)

colnames(Resultado)=c("Inicio","Variable","ORa","IC 95%: extremo inf.", "IC 95%: extremo sup.", "p-valor")

na.omit(Resultado) %>%
  kbl() %>%
  kable_styling()
```




#### COVID No, asintomática, leve o grave


```{r}
mod.COVID=multinom(Inicio.parto~Sint+Edad.cut+ECP.Tot+ECC+GM+RetrasoCF+Preeclampsia.grave+AnCon,data=DFL.madres,family=binomial(link="logit"))
DFOR=tbl_regression(mod.COVID, exp = TRUE)

Resultado=data.frame(nivel=DFOR$table_body$groupname_col,
                     variable=DFOR$table_body$term,
                     OR=round(DFOR$table_body$estimate,3),
                     IC1=round(DFOR$table_body$conf.low,3),
                     IC2=round(DFOR$table_body$conf.high,3),
                       p.valor=DFOR$table_body$p.value)
Resultado=na.omit(Resultado)
Resultado$variable=c( "COVID asintomática",
                 "COVID leve",
                 "COVID neumonía",
                  "Edad: 31-40 años rel. a 18-30",
                 "Edad: >40 años rel. a 18-30",
                 "EPC",
                 "ECC",
                 "Gestación múltiple",
                 "RCIU",
                 "PE con CG",
                 "Anomalías congénitas"
                  )

colnames(Resultado)=c("Inicio","Variable","ORa","IC 95%: extremo inf.", "IC 95%: extremo sup.", "p-valor")

na.omit(Resultado) %>%
  kbl() %>%
  kable_styling()
```




#### COVID ante o periparto contra No


```{r}
mod.COVID=multinom(Inicio.parto~PreP+Edad.cut+ECP.Tot+ECC+GM+RetrasoCF+Preeclampsia.grave+AnCon,data=DFL.madres,family=binomial(link="logit"))
DFOR=tbl_regression(mod.COVID, exp = TRUE)


Resultado=data.frame(nivel=DFOR$table_body$groupname_col,
                     variable=DFOR$table_body$term,
                     OR=round(DFOR$table_body$estimate,3),
                     IC1=round(DFOR$table_body$conf.low,3),
                     IC2=round(DFOR$table_body$conf.high,3),
                       p.valor=DFOR$table_body$p.value)
Resultado=na.omit(Resultado)
Resultado$variable=c("COVID anteparto",
                     "COVID periparto",
                      "Edad: 31-40 años rel. a 18-30",
                      "Edad: >40 años rel. a 18-30",
                      "EPC",
                      "ECC",
                      "Gestación múltiple",
                      "RCIU",
                      "PE con CG",
                      "Anomalías congénitas"
)

colnames(Resultado)=c("Inicio","Variable","ORa","IC 95%: extremo inf.", "IC 95%: extremo sup.", "p-valor")

na.omit(Resultado) %>%
  kbl() %>%
  kable_styling()
```






#### COVID anteparto asintomática, leve o neumonía  contra No COVID


```{r}
mod.COVID=multinom(Inicio.parto~SintPre+Edad.cut+ECP.Tot+ECC+GM+RetrasoCF+Preeclampsia.grave+AnCon,data=DFL.madres,family=binomial(link="logit"))
DFOR=tbl_regression(mod.COVID, exp = TRUE)


Resultado=data.frame(nivel=DFOR$table_body$groupname_col,
                     variable=DFOR$table_body$term,
                     OR=round(DFOR$table_body$estimate,3),
                     IC1=round(DFOR$table_body$conf.low,3),
                     IC2=round(DFOR$table_body$conf.high,3),
                       p.valor=DFOR$table_body$p.value)
Resultado=na.omit(Resultado)
Resultado$variable=c("COVID anteparto asintomática",
                  "COVID anteparto leve",
                  "COVID anteparto neumonía",
                  "Edad: 31-40 años rel. a 18-30",
                 "Edad: >40 años rel. a 18-30",
                 "EPC",
                 "ECC",
                 "Gestación múltiple",
                 "RCIU",
                 "PE con CG",
                 "Anomalías congénitas"
)

colnames(Resultado)=c("Inicio","Variable","ORa","IC 95%: extremo inf.", "IC 95%: extremo sup.", "p-valor")

na.omit(Resultado) %>%
  kbl() %>%
  kable_styling()
```


#### COVID periparto asintomática, leve o neumonía  contra No COVID


```{r}
mod.COVID=multinom(Inicio.parto~SintPeri+Edad.cut+ECP.Tot+ECC+GM+RetrasoCF+Preeclampsia.grave+AnCon,data=DFL.madres,family=binomial(link="logit"))
DFOR=tbl_regression(mod.COVID, exp = TRUE)


Resultado=data.frame(nivel=DFOR$table_body$groupname_col,
                     variable=DFOR$table_body$term,
                     OR=round(DFOR$table_body$estimate,3),
                     IC1=round(DFOR$table_body$conf.low,3),
                     IC2=round(DFOR$table_body$conf.high,3),
                       p.valor=DFOR$table_body$p.value)
Resultado=na.omit(Resultado)
Resultado$variable=c("COVID periparto asintomática",
                     "COVID periparto leve",
                        "COVID periparto neumonía",
"Edad: 31-40 años rel. a 18-30",
                 "Edad: >40 años rel. a 18-30",
                 "EPC",
                 "ECC",
                 "Gestación múltiple",
                 "RCIU",
                 "PE con CG",
                 "Anomalías congénitas"
)

colnames(Resultado)=c("Inicio","Variable","ORa","IC 95%: extremo inf.", "IC 95%: extremo sup.", "p-valor")

na.omit(Resultado) %>%
  kbl() %>%
  kable_styling()
```



#### Ola


```{r}
mod.COVID=multinom(Inicio.parto~SegundOla+Edad.cut+ECP.Tot+ECC+GM+RetrasoCF+Preeclampsia.grave+AnCon,data=DFL.madres,family=binomial(link="logit"))

DFOR=tbl_regression(mod.COVID, exp = TRUE)

Resultado=data.frame(nivel=DFOR$table_body$groupname_col,
                     variable=DFOR$table_body$term,
                     OR=round(DFOR$table_body$estimate,3),
                     IC1=round(DFOR$table_body$conf.low,3),
                     IC2=round(DFOR$table_body$conf.high,3),
                       p.valor=DFOR$table_body$p.value)
Resultado=na.omit(Resultado)
Resultado$variable=c("2a ola rel. a 1a ola",
                  "Edad: 31-40 años rel. a 18-30",
                 "Edad: >40 años rel. a 18-30",
                 "EPC",
                 "ECC",
                 "Gestación múltiple",
                 "RCIU",
                 "PE con CG",
                 "Anomalías congénitas"
)

colnames(Resultado)=c("Inicio","Variable","ORa","IC 95%: extremo inf.", "IC 95%: extremo sup.", "p-valor")

na.omit(Resultado) %>%
  kbl() %>%
  kable_styling()
```



#### Infección y ola


```{r}
mod.COVID=multinom(Inicio.parto~SegundOla+Edad.cut+ECP.Tot+ECC+GM+RetrasoCF+Preeclampsia.grave+AnCon,data=DFL.madres[DFL.madres$COVID==1,],family=binomial(link="logit"))

DFOR=tbl_regression(mod.COVID, exp = TRUE)

Resultado=data.frame(nivel=DFOR$table_body$groupname_col,
                     variable=DFOR$table_body$term,
                     OR=round(DFOR$table_body$estimate,3),
                     IC1=round(DFOR$table_body$conf.low,3),
                     IC2=round(DFOR$table_body$conf.high,3),
                       p.valor=DFOR$table_body$p.value)
Resultado=na.omit(Resultado)
Resultado$variable=c("Infectadas 2a ola rel. a infectadas 1a ola",
                  "Edad: 31-40 años rel. a 18-30",
                 "Edad: >40 años rel. a 18-30",
                 "EPC",
                 "ECC",
                 "Gestación múltiple",
                 "RCIU",
                 "PE con CG",
                 "Anomalías congénitas"
)

colnames(Resultado)=c("Inicio","Variable","ORa","IC 95%: extremo inf.", "IC 95%: extremo sup.", "p-valor")

na.omit(Resultado) %>%
  kbl() %>%
  kable_styling()
```





### Tipos de parto


#### COVID Sí o No


```{r}
mod.COVID=multinom(Tipo.parto~COVID+Edad.cut+Obesidad+Diabetes+ECP.Tot+ECC+Nulipara+GM+FMI+Diabetes.Gest,data=DFL.madres,family=binomial(link="logit"))
DFOR=tbl_regression(mod.COVID, exp = TRUE)

Resultado=data.frame(nivel=DFOR$table_body$groupname_col,
                     variable=DFOR$table_body$term,
                     OR=round(DFOR$table_body$estimate,3),
                     IC1=round(DFOR$table_body$conf.low,3),
                     IC2=round(DFOR$table_body$conf.high,3),
                       p.valor=DFOR$table_body$p.value)
Resultado=na.omit(Resultado)
Resultado$variable=c("COVID",
                 "Edad: 31-40 años rel. a 18-30",
                 "Edad: >40 años rel. a 18-30",
                 "Obesidad",
                 "DM",
                 "EPC",
                 "ECC",
                 "Nulípara",
                 "Gestación múltiple",
                 "Feto muerto anteparto",
                 "DG"
                  )

colnames(Resultado)=c("Tipo","Variable","ORa","IC 95%: extremo inf.", "IC 95%: extremo sup.", "p-valor")

na.omit(Resultado) %>%
  kbl() %>%
  kable_styling()
```




#### COVID No, asintomática, leve o grave


```{r}
mod.COVID=multinom(Tipo.parto~Sint+Edad.cut+Obesidad+Diabetes+ECP.Tot+ECC+Nulipara+GM+FMI+Diabetes.Gest,data=DFL.madres,family=binomial(link="logit"))
DFOR=tbl_regression(mod.COVID, exp = TRUE)

Resultado=data.frame(nivel=DFOR$table_body$groupname_col,
                     variable=DFOR$table_body$term,
                     OR=round(DFOR$table_body$estimate,3),
                     IC1=round(DFOR$table_body$conf.low,3),
                     IC2=round(DFOR$table_body$conf.high,3),
                       p.valor=DFOR$table_body$p.value)
Resultado=na.omit(Resultado)
Resultado$variable=c( "COVID asintomática",
                 "COVID leve",
                 "COVID neumonía",
                 "Edad: 31-40 años rel. a 18-30",
                 "Edad: >40 años rel. a 18-30",
                 "Obesidad",
                 "DM",
                 "EPC",
                 "ECC",
                 "Nulípara",
                 "Gestación múltiple",
                 "Feto muerto anteparto",
                 "DG"
                  )

colnames(Resultado)=c("Tipo","Variable","ORa","IC 95%: extremo inf.", "IC 95%: extremo sup.", "p-valor")

na.omit(Resultado) %>%
  kbl() %>%
  kable_styling()
```



#### COVID ante o periparto contra No


```{r}
mod.COVID=multinom(Tipo.parto~PreP+Edad.cut+Obesidad+Diabetes+ECP.Tot+ECC+Nulipara+GM+FMI+Diabetes.Gest,data=DFL.madres,family=binomial(link="logit"))
DFOR=tbl_regression(mod.COVID, exp = TRUE)


Resultado=data.frame(nivel=DFOR$table_body$groupname_col,
                     variable=DFOR$table_body$term,
                     OR=round(DFOR$table_body$estimate,3),
                     IC1=round(DFOR$table_body$conf.low,3),
                     IC2=round(DFOR$table_body$conf.high,3),
                       p.valor=DFOR$table_body$p.value)
Resultado=na.omit(Resultado)
Resultado$variable=c("COVID anteparto",
                     "COVID periparto",
                 "Edad: 31-40 años rel. a 18-30",
                 "Edad: >40 años rel. a 18-30",
                 "Obesidad",
                 "DM",
                 "EPC",
                 "ECC",
                 "Nulípara",
                 "Gestación múltiple",
                 "Feto muerto anteparto",
                 "DG"
                  )

colnames(Resultado)=c("Tipo","Variable","ORa","IC 95%: extremo inf.", "IC 95%: extremo sup.", "p-valor")

na.omit(Resultado) %>%
  kbl() %>%
  kable_styling()
```




#### COVID anteparto asintomática, leve o neumonía  contra No COVID


```{r}
mod.COVID=multinom(Tipo.parto~SintPre+Edad.cut+Obesidad+Diabetes+ECP.Tot+ECC+Nulipara+GM+FMI+Diabetes.Gest,data=DFL.madres,family=binomial(link="logit"))
DFOR=tbl_regression(mod.COVID, exp = TRUE)


Resultado=data.frame(nivel=DFOR$table_body$groupname_col,
                     variable=DFOR$table_body$term,
                     OR=round(DFOR$table_body$estimate,3),
                     IC1=round(DFOR$table_body$conf.low,3),
                     IC2=round(DFOR$table_body$conf.high,3),
                       p.valor=DFOR$table_body$p.value)
Resultado=na.omit(Resultado)
Resultado$variable=c("COVID anteparto asintomática",
                  "COVID anteparto leve",
                  "COVID anteparto neumonía",
                 "Edad: 31-40 años rel. a 18-30",
                 "Edad: >40 años rel. a 18-30",
                 "Obesidad",
                 "DM",
                 "EPC",
                 "ECC",
                 "Nulípara",
                 "Gestación múltiple",
                 "Feto muerto anteparto",
                 "DG"
)

colnames(Resultado)=c("Inicio","Variable","ORa","IC 95%: extremo inf.", "IC 95%: extremo sup.", "p-valor")

na.omit(Resultado) %>%
  kbl() %>%
  kable_styling()
```


#### COVID periparto asintomática, leve o neumonía  contra No COVID


```{r}
mod.COVID=multinom(Tipo.parto~SintPeri+Edad.cut+Obesidad+Diabetes+ECP.Tot+ECC+Nulipara+GM+FMI+Diabetes.Gest,data=DFL.madres,family=binomial(link="logit"))
DFOR=tbl_regression(mod.COVID, exp = TRUE)


Resultado=data.frame(nivel=DFOR$table_body$groupname_col,
                     variable=DFOR$table_body$term,
                     OR=round(DFOR$table_body$estimate,3),
                     IC1=round(DFOR$table_body$conf.low,3),
                     IC2=round(DFOR$table_body$conf.high,3),
                       p.valor=DFOR$table_body$p.value)
Resultado=na.omit(Resultado)
Resultado$variable=c("COVID periparto asintomática",
                  "COVID periparto leve",
                  "COVID periparto neumonía",
                 "Edad: 31-40 años rel. a 18-30",
                 "Edad: >40 años rel. a 18-30",
                 "Obesidad",
                 "DM",
                 "EPC",
                 "ECC",
                 "Nulípara",
                 "Gestación múltiple",
                 "Feto muerto anteparto",
                 "DG"
)

colnames(Resultado)=c("Inicio","Variable","ORa","IC 95%: extremo inf.", "IC 95%: extremo sup.", "p-valor")

na.omit(Resultado) %>%
  kbl() %>%
  kable_styling()
```


#### Ola


```{r}
mod.COVID=multinom(Tipo.parto~SegundOla+Edad.cut+Obesidad+Diabetes+ECP.Tot+ECC+Nulipara+GM+FMI+Diabetes.Gest,data=DFL.madres,family=binomial(link="logit"))
DFOR=tbl_regression(mod.COVID, exp = TRUE)

Resultado=data.frame(nivel=DFOR$table_body$groupname_col,
                     variable=DFOR$table_body$term,
                     OR=round(DFOR$table_body$estimate,3),
                     IC1=round(DFOR$table_body$conf.low,3),
                     IC2=round(DFOR$table_body$conf.high,3),
                       p.valor=DFOR$table_body$p.value)
Resultado=na.omit(Resultado)
Resultado$variable=c("2a ola rel a 1a ola",
                 "Edad: 31-40 años rel. a 18-30",
                 "Edad: >40 años rel. a 18-30",
                 "Obesidad",
                 "DM",
                 "EPC",
                 "ECC",
                 "Nulípara",
                 "Gestación múltiple",
                 "Feto muerto anteparto",
                 "DG"
                  )

colnames(Resultado)=c("Tipo","Variable","ORa","IC 95%: extremo inf.", "IC 95%: extremo sup.", "p-valor")

na.omit(Resultado) %>%
  kbl() %>%
  kable_styling()
```


#### Infección y ola


```{r}
mod.COVID=multinom(Tipo.parto~SegundOla+Edad.cut+Obesidad+Diabetes+ECP.Tot+ECC+Nulipara+GM+FMI+Diabetes.Gest,data=DFL.madres[DFL.madres$COVID==1,],family=binomial(link="logit"))
DFOR=tbl_regression(mod.COVID, exp = TRUE)

Resultado=data.frame(nivel=DFOR$table_body$groupname_col,
                     variable=DFOR$table_body$term,
                     OR=round(DFOR$table_body$estimate,3),
                     IC1=round(DFOR$table_body$conf.low,3),
                     IC2=round(DFOR$table_body$conf.high,3),
                       p.valor=DFOR$table_body$p.value)
Resultado=na.omit(Resultado)
Resultado$variable=c("Infectadas 2a ola rel a infectadas 1a ola",
                 "Edad: 31-40 años rel. a 18-30",
                 "Edad: >40 años rel. a 18-30",
                 "Obesidad",
                 "DM",
                 "EPC",
                 "ECC",
                 "Nulípara",
                 "Gestación múltiple",
                 "Feto muerto anteparto",
                 "DG"
                  )

colnames(Resultado)=c("Tipo","Variable","ORa","IC 95%: extremo inf.", "IC 95%: extremo sup.", "p-valor")

na.omit(Resultado) %>%
  kbl() %>%
  kable_styling()
```







### UCI neonatal

#### COVID Sí o No


```{r}
mod.COVID=glm(UCIN~COVID+Pesos+Prematuro+AnCon+RetrasoCF+GM+APGAR,data=DFL.niños,family=binomial(link="logit"))
DFOR=or_model_summary(round_p=8,model = mod.COVID)

rownames(DFOR)=c("Término Indep",
                 "COVID",
                 "Peso (en gr.)",
                 "Prematuridad",
                 "Anomalías congénitas",
                 "RCIU",
                 "Gestación múltiple",
                 "Apgar≤7"
                  )
colnames(DFOR)=Columnes.OR

DFOR[-1,] %>%
  kbl() %>%
  kable_styling()
```

#### COVID No, asintomática, leve o grave

```{r}
mod.COVID=glm(UCIN~Sint+Pesos+Prematuro+AnCon+RetrasoCF+GM+APGAR,data=DFL.niños,family=binomial(link="logit"))
DFOR=or_model_summary(round_p=8,model = mod.COVID)

rownames(DFOR)=c("Término Indep",
                 "COVID asintomática",
                 "COVID leve",
                 "COVID neumonía",
                 "Peso (en gr.)",
                 "Prematuridad",
                 "Anomalías congénitas",
                 "RCIU",
                 "Gestación múltiple",
                 "Apgar≤7"
                  )
colnames(DFOR)=Columnes.OR

DFOR[-1,] %>%
  kbl() %>%
  kable_styling()
```



#### COVID ante o periparto contra No


```{r}
mod.COVID=glm(UCIN~PreP+Pesos+Prematuro+AnCon+RetrasoCF+GM+APGAR,data=DFL.niños,family=binomial(link="logit"))
DFOR=or_model_summary(round_p=8,model = mod.COVID)

rownames(DFOR)=c("Término Indep",
                  "COVID anteparto",
                  "COVID periparto",
                 "Peso (en gr.)",
                 "Prematuridad",
                 "Anomalías congénitas",
                 "RCIU",
                 "Gestación múltiple",
                 "Apgar≤7"
                  )
colnames(DFOR)=Columnes.OR

DFOR[-1,] %>%
  kbl() %>%
  kable_styling()
```







#### COVID anteparto asintomática, leve o neumonía  contra No COVID


```{r}
mod.COVID=glm(UCIN~SintPre+Pesos+Prematuro+AnCon+RetrasoCF+GM+APGAR,data=DFL.niños,family=binomial(link="logit"))
DFOR=or_model_summary(round_p=8,model = mod.COVID)

rownames(DFOR)=c("Término Indep",
                  "COVID anteparto asintomática",
                  "COVID anteparto leve",
                 "COVID anteparto neumonía",
                 "Peso (en gr.)",
                 "Prematuridad",
                 "Anomalías congénitas",
                 "RCIU",
                 "Gestación múltiple",
                 "Apgar≤7"
                  )
colnames(DFOR)=Columnes.OR

DFOR[-1,] %>%
  kbl() %>%
  kable_styling()
```


#### COVID periparto asintomática, leve o neumonía  contra No COVID


```{r}
mod.COVID=glm(UCIN~SintPeri+Pesos+Prematuro+AnCon+RetrasoCF+GM+APGAR,data=DFL.niños,family=binomial(link="logit"))
DFOR=or_model_summary(round_p=8,model = mod.COVID)

rownames(DFOR)=c("Término Indep",
                  "COVID periparto asintomática",
                  "COVID periparto leve",
                 "COVID periparto neumonía",
                 "Peso (en gr.)",
                 "Prematuridad",
                 "Anomalías congénitas",
                 "RCIU",
                 "Gestación múltiple",
                 "Apgar≤7"
                  )
colnames(DFOR)=Columnes.OR

DFOR[-1,] %>%
  kbl() %>%
  kable_styling()
```

#### Ola


```{r}
mod.COVID=glm(UCIN~SegundOla+Pesos+Prematuro+AnCon+RetrasoCF+GM+APGAR,data=DFL.niños,family=binomial(link="logit"))
DFOR=or_model_summary(round_p=8,model = mod.COVID)

rownames(DFOR)=c("Término Indep",
                 "2a ola rel a 1a ola",
                 "Peso (en gr.)",
                 "Prematuridad",
                 "Anomalías congénitas",
                 "RCIU",
                 "Gestación múltiple",
                 "Apgar≤7"
                  )
colnames(DFOR)=Columnes.OR

DFOR[-1,] %>%
  kbl() %>%
  kable_styling()
```

#### Infección y ola 


```{r}
mod.COVID=glm(UCIN~SegundOla+Pesos+Prematuro+AnCon+RetrasoCF+GM+APGAR,data=DFL.niños[DFL.niños$COVID==1,],family=binomial(link="logit"))
DFOR=or_model_summary(round_p=8,model = mod.COVID)

rownames(DFOR)=c("Término Indep",
                 "Infectadas 2a ola rel infectadas a 1a ola",
                 "Peso (en gr.)",
                 "Prematuridad",
                 "Anomalías congénitas",
                 "RCIU",
                 "Gestación múltiple",
                 "Apgar≤7"
                  )
colnames(DFOR)=Columnes.OR

DFOR[-1,] %>%
  kbl() %>%
  kable_styling()
```


### Bajo peso 

#### COVID Sí o No


```{r}
DFL.niños$PesosP=cut(DFL.niños$Pesos,breaks=c(0,2500,10000),labels=c(1,0))
DFL.niños$PesosP=relevel(DFL.niños$PesosP,"0")
```

```{r}
mod.COVID=glm(PesosP~COVID+Etnias+Fumadora+Obesidad+Diabetes+GM+Prematuro+AnCon+RetrasoCF+Preeclampsia.grave,
              data=DFL.niños,family=binomial(link="logit"))
DFOR=or_model_summary(round_p=8,model = mod.COVID)

rownames(DFOR)=c("Término Indep",
                 "COVID",
                "Etnia: Árabe rel. a blanca",
                 "Etnia: Asiática rel. a blanca",
                 "Etnia: Latinoamericana rel. a blanca",
                 "Etnia: Negra rel. a blanca",
                 "Tabaquismo",
                 "Obesidad",
                 "DM",
                "Gestación múltiple",
                "Prematuridad",
                "Anomalías congénitas",
                "RCIU",
                "PE con CG"
                  )
colnames(DFOR)=Columnes.OR

DFOR[-1,] %>%
  kbl() %>%
  kable_styling()


```

#### COVID No, asintomática, leve o grave

```{r}
mod.COVID=glm(PesosP~Sint+Etnias+Fumadora+Obesidad+Diabetes+GM+Prematuro+AnCon+RetrasoCF+Preeclampsia.grave,data=DFL.niños,family=binomial(link="logit"))
DFOR=or_model_summary(round_p=8,model = mod.COVID)

rownames(DFOR)=c("Término Indep",
                 "COVID asintomática",
                 "COVID leve",
                 "COVID neumonía",
                "Etnia: Árabe rel. a blanca",
                 "Etnia: Asiática rel. a blanca",
                 "Etnia: Latinoamericana rel. a blanca",
                 "Etnia: Negra rel. a blanca",
                 "Tabaquismo",
                 "Obesidad",
                 "DM",
                "Gestación múltiple",
                "Prematuridad",
                "Anomalías congénitas",
                "RCIU",
                "PE con CG"
                  )
colnames(DFOR)=Columnes.OR

DFOR[-1,] %>%
  kbl() %>%
  kable_styling()
```



#### COVID ante o periparto contra No


```{r}
mod.COVID=glm(PesosP~PreP+Etnias+Fumadora+Obesidad+Diabetes+GM+Prematuro+AnCon+RetrasoCF+Preeclampsia.grave,data=DFL.niños,family=binomial(link="logit"))
DFOR=or_model_summary(round_p=8,model = mod.COVID)

rownames(DFOR)=c("Término Indep",
                  "COVID anteparto",
                 "COVID periparto",
                "Etnia: Árabe rel. a blanca",
                 "Etnia: Asiática rel. a blanca",
                 "Etnia: Latinoamericana rel. a blanca",
                 "Etnia: Negra rel. a blanca",
                 "Tabaquismo",
                 "Obesidad",
                 "DM",
                "Gestación múltiple",
                "Prematuridad",
                "Anomalías congénitas",
                "RCIU",
                "PE con CG"
                  )
colnames(DFOR)=Columnes.OR

DFOR[-1,] %>%
  kbl() %>%
  kable_styling()
```

#### COVID anteparto asintomática, leve o neumonía  contra No COVID


```{r}
mod.COVID=glm(PesosP~SintPre+Etnias+Fumadora+Obesidad+Diabetes+GM+Prematuro+AnCon+RetrasoCF+Preeclampsia.grave,data=DFL.niños,family=binomial(link="logit"))
DFOR=or_model_summary(round_p=8,model = mod.COVID)

rownames(DFOR)=c("Término Indep",
                  "COVID anteparto asintomática",
                  "COVID anteparto leve",
                  "COVID anteparto neumonía",
                "Etnia: Árabe rel. a blanca",
                 "Etnia: Asiática rel. a blanca",
                 "Etnia: Latinoamericana rel. a blanca",
                 "Etnia: Negra rel. a blanca",
                 "Tabaquismo",
                 "Obesidad",
                 "DM",
                "Gestación múltiple",
                "Prematuridad",
                "Anomalías congénitas",
                "RCIU",
                "PE con CG"
                  )
colnames(DFOR)=Columnes.OR

DFOR[-1,] %>%
  kbl() %>%
  kable_styling()
```


#### COVID periparto asintomática, leve o neumonía  contra No COVID


```{r}
mod.COVID=glm(PesosP~SintPeri+Etnias+Fumadora+Obesidad+Diabetes+GM+Prematuro+AnCon+RetrasoCF+Preeclampsia.grave,data=DFL.niños,family=binomial(link="logit"))
DFOR=or_model_summary(round_p=8,model = mod.COVID)

rownames(DFOR)=c("Término Indep",
                  "COVID periparto asintomática",
                  "COVID periparto leve",
                  "COVID periparto neumonía",
                "Etnia: Árabe rel. a blanca",
                 "Etnia: Asiática rel. a blanca",
                 "Etnia: Latinoamericana rel. a blanca",
                 "Etnia: Negra rel. a blanca",
                 "Tabaquismo",
                 "Obesidad",
                 "DM",
                "Gestación múltiple",
                "Prematuridad",
                "Anomalías congénitas",
                "RCIU",
                "PE con CG"
                  )
colnames(DFOR)=Columnes.OR

DFOR[-1,] %>%
  kbl() %>%
  kable_styling()
```

#### Ola


```{r}
mod.COVID=glm(PesosP~SegundOla+Etnias+Fumadora+Obesidad+Diabetes+GM+Prematuro+AnCon+RetrasoCF+Preeclampsia.grave,
              data=DFL.niños,family=binomial(link="logit"))
DFOR=or_model_summary(round_p=8,model = mod.COVID)

rownames(DFOR)=c("Término Indep",
                 "2a ola rel a 1a ola",
                "Etnia: Árabe rel. a blanca",
                 "Etnia: Asiática rel. a blanca",
                 "Etnia: Latinoamericana rel. a blanca",
                 "Etnia: Negra rel. a blanca",
                 "Tabaquismo",
                 "Obesidad",
                 "DM",
                "Gestación múltiple",
                "Prematuridad",
                "Anomalías congénitas",
                "RCIU",
                "PE con CG"
                  )
colnames(DFOR)=Columnes.OR

DFOR[-1,] %>%
  kbl() %>%
  kable_styling()


```

#### Infección y ola


```{r}
mod.COVID=glm(PesosP~SegundOla+Etnias+Fumadora+Obesidad+Diabetes+GM+Prematuro+AnCon+RetrasoCF+Preeclampsia.grave,
              data=DFL.niños[DFL.niños$COVID==1,],family=binomial(link="logit"))
DFOR=or_model_summary(round_p=8,model = mod.COVID)

rownames(DFOR)=c("Término Indep",
                 "Infectadas 2a ola rel a infectadas 1a ola",
                "Etnia: Árabe rel. a blanca",
                 "Etnia: Asiática rel. a blanca",
                 "Etnia: Latinoamericana rel. a blanca",
                 "Etnia: Negra rel. a blanca",
                 "Tabaquismo",
                 "Obesidad",
                 "DM",
                "Gestación múltiple",
                "Prematuridad",
                "Anomalías congénitas",
                "RCIU",
                "PE con CG"
                  )
colnames(DFOR)=Columnes.OR

DFOR[-1,] %>%
  kbl() %>%
  kable_styling()


```


### Cesáreas en Grupo Robson 2

```{r}
DFL.madres.Robson2=droplevels(DFL.madres[DFL.madres$Robson==2,])
```


#### COVID Sí o No

```{r}
mod.COVID=glm(Cesárea~COVID+Obesidad+Diabetes+Diabetes.Gest+ECP.Tot+ECC+Preeclampsia.grave+FMI,
              data=DFL.madres.Robson2,family=binomial(link="logit"))
DFOR=or_model_summary(round_p=8,model = mod.COVID)

rownames(DFOR)=c("Término Indep",
                 "COVID",
                 "Obesidad",
                 "DM",
                 "DG",
                 "EPC",
                 "ECC",
                 "PE con CG",
                "Feto muerto anteparto"
                  )
colnames(DFOR)=Columnes.OR

DFOR[-1,] %>%
  kbl() %>%
  kable_styling()


```

#### COVID No, asintomática, leve o grave

```{r}
mod.COVID=glm(Cesárea~Sint+Obesidad+Diabetes+Diabetes.Gest+ECP.Tot+ECC+Preeclampsia.grave+FMI,
              data=DFL.madres.Robson2,family=binomial(link="logit"))
DFOR=or_model_summary(round_p=8,model = mod.COVID)

rownames(DFOR)=c("Término Indep",
                 "COVID asintomática",
                 "COVID leve",
                 "COVID neumonía",
                 "Obesidad",
                 "DM",
                 "DG",
                 "EPC",
                 "ECC",
                 "PE con CG",
                "Feto muerto anteparto"
                  )
colnames(DFOR)=Columnes.OR

DFOR[-1,] %>%
  kbl() %>%
  kable_styling()
```



#### COVID ante o periparto contra No


```{r}
mod.COVID=glm(Cesárea~PreP+Obesidad+Diabetes+Diabetes.Gest+ECP.Tot+ECC+Preeclampsia.grave+FMI,
              data=DFL.madres.Robson2,family=binomial(link="logit"))
DFOR=or_model_summary(round_p=8,model = mod.COVID)

rownames(DFOR)=c("Término Indep",
                 "COVID anteparto",
                 "COVID periparto",
                 "Obesidad",
                 "DM",
                 "DG",
                 "EPC",
                 "ECC",
                 "PE con CG",
                "Feto muerto anteparto"
                  )
colnames(DFOR)=Columnes.OR

DFOR[-1,] %>%
  kbl() %>%
  kable_styling()
```

#### COVID anteparto asintomática, leve o neumonía  contra No COVID


```{r}
mod.COVID=glm(Cesárea~SintPre+Obesidad+Diabetes+Diabetes.Gest+ECP.Tot+ECC+Preeclampsia.grave+FMI,
              data=DFL.madres.Robson2,family=binomial(link="logit"))
DFOR=or_model_summary(round_p=8,model = mod.COVID)

rownames(DFOR)=c("Término Indep",
                 "COVID anteparto asintomática",
                 "COVID anteparto leve",
                 "COVID anteparto neumonía",
                 "Obesidad",
                 "DM",
                 "DG",
                 "EPC",
                 "ECC",
                 "PE con CG",
                "Feto muerto anteparto"
                  )
colnames(DFOR)=Columnes.OR

DFOR[-1,] %>%
  kbl() %>%
  kable_styling()
```


#### COVID periparto asintomática, leve o neumonía  contra No COVID


```{r}
mod.COVID=glm(Cesárea~SintPeri+Obesidad+Diabetes+Diabetes.Gest+ECP.Tot+ECC+Preeclampsia.grave+FMI,
              data=DFL.madres.Robson2,family=binomial(link="logit"))
DFOR=or_model_summary(round_p=8,model = mod.COVID)

rownames(DFOR)=c("Término Indep",
                 "COVID periparto asintomática",
                 "COVID periparto leve",
                 "COVID periparto neumonía",
                 "Obesidad",
                 "DM",
                 "DG",
                 "EPC",
                 "ECC",
                 "PE con CG",
                "Feto muerto anteparto"
                  )
colnames(DFOR)=Columnes.OR

DFOR[-1,] %>%
  kbl() %>%
  kable_styling()
```

#### Ola


```{r}
mod.COVID=glm(Cesárea~SegundOla+Obesidad+Diabetes+Diabetes.Gest+ECP.Tot+ECC+Preeclampsia.grave+FMI,
              data=DFL.madres.Robson2,family=binomial(link="logit"))
DFOR=or_model_summary(round_p=8,model = mod.COVID)

rownames(DFOR)=c("Término Indep",
                 "2a ola rel. a 1a ola",
                 "Obesidad",
                 "DM",
                 "DG",
                 "EPC",
                 "ECC",
                 "PE con CG",
                "Feto muerto anteparto"
                  )
colnames(DFOR)=Columnes.OR

DFOR[-1,] %>%
  kbl() %>%
  kable_styling()

```

#### Infección y ola


```{r}
mod.COVID=glm(Cesárea~SegundOla+Obesidad+Diabetes+Diabetes.Gest+ECP.Tot+ECC+Preeclampsia.grave+FMI,
              data=DFL.madres.Robson2[DFL.madres.Robson2$COVID==1,],family=binomial(link="logit"))
DFOR=or_model_summary(round_p=8,model = mod.COVID)

rownames(DFOR)=c("Término Indep",
                 "Infectadas 2a ola rel. a infectadas 1a ola",
                 "Obesidad",
                 "DM",
                 "DG",
                 "EPC",
                 "ECC",
                 "PE con CG",
                "Feto muerto anteparto"
                  )
colnames(DFOR)=Columnes.OR

DFOR[-1,] %>%
  kbl() %>%
  kable_styling()

```


### Cesáreas en Grupo Robson 2

```{r}
DFL.madres.Robson4=droplevels(DFL.madres[DFL.madres$Robson==4,])
```


#### COVID Sí o No

```{r}
mod.COVID=glm(Cesárea~COVID+Obesidad+Diabetes+Diabetes.Gest+ECP.Tot+ECC+Preeclampsia.grave+FMI,
              data=DFL.madres.Robson4,family=binomial(link="logit"))
DFOR=or_model_summary(round_p=8,model = mod.COVID)

rownames(DFOR)=c("Término Indep",
                 "COVID",
                 "Obesidad",
                 "DM",
                 "DG",
                 "EPC",
                 "ECC",
                 "PE con CG",
                "Feto muerto anteparto"
                  )
colnames(DFOR)=Columnes.OR

DFOR[-1,] %>%
  kbl() %>%
  kable_styling()


```

#### COVID No, asintomática, leve o grave

```{r}
mod.COVID=glm(Cesárea~Sint+Obesidad+Diabetes+Diabetes.Gest+ECP.Tot+ECC+Preeclampsia.grave+FMI,
              data=DFL.madres.Robson4,family=binomial(link="logit"))
DFOR=or_model_summary(round_p=8,model = mod.COVID)

rownames(DFOR)=c("Término Indep",
                 "COVID asintomática",
                 "COVID leve",
                 "COVID neumonía",
                 "Obesidad",
                 "DM",
                 "DG",
                 "EPC",
                 "ECC",
                 "PE con CG",
                "Feto muerto anteparto"
                  )
colnames(DFOR)=Columnes.OR

DFOR[-1,] %>%
  kbl() %>%
  kable_styling()
```



#### COVID ante o periparto contra No


```{r}
mod.COVID=glm(Cesárea~PreP+Obesidad+Diabetes+Diabetes.Gest+ECP.Tot+ECC+Preeclampsia.grave+FMI,
              data=DFL.madres.Robson4,family=binomial(link="logit"))
DFOR=or_model_summary(round_p=8,model = mod.COVID)

rownames(DFOR)=c("Término Indep",
                 "COVID anteparto",
                 "COVID periparto",
                 "Obesidad",
                 "DM",
                 "DG",
                 "EPC",
                 "ECC",
                 "PE con CG",
                "Feto muerto anteparto"
                  )
colnames(DFOR)=Columnes.OR

DFOR[-1,] %>%
  kbl() %>%
  kable_styling()
```

#### COVID anteparto asintomática, leve o neumonía  contra No COVID


```{r}
mod.COVID=glm(Cesárea~SintPre+Obesidad+Diabetes+Diabetes.Gest+ECP.Tot+ECC+Preeclampsia.grave+FMI,
              data=DFL.madres.Robson4,family=binomial(link="logit"))
DFOR=or_model_summary(round_p=8,model = mod.COVID)

rownames(DFOR)=c("Término Indep",
                 "COVID anteparto asintomática",
                 "COVID anteparto leve",
                 "COVID anteparto neumonía",
                 "Obesidad",
                 "DM",
                 "DG",
                 "EPC",
                 "ECC",
                 "PE con CG",
                "Feto muerto anteparto"
                  )
colnames(DFOR)=Columnes.OR

DFOR[-1,] %>%
  kbl() %>%
  kable_styling()
```


#### COVID periparto asintomática, leve o neumonía  contra No COVID


```{r}
mod.COVID=glm(Cesárea~SintPeri+Obesidad+Diabetes+Diabetes.Gest+ECP.Tot+ECC+Preeclampsia.grave+FMI,
              data=DFL.madres.Robson4,family=binomial(link="logit"))
DFOR=or_model_summary(round_p=8,model = mod.COVID)

rownames(DFOR)=c("Término Indep",
                 "COVID periparto asintomática",
                 "COVID periparto leve",
                 "COVID periparto neumonía",
                 "Obesidad",
                 "DM",
                 "DG",
                 "EPC",
                 "ECC",
                 "PE con CG",
                "Feto muerto anteparto"
                  )
colnames(DFOR)=Columnes.OR

DFOR[-1,] %>%
  kbl() %>%
  kable_styling()
```

#### Ola


```{r}
mod.COVID=glm(Cesárea~SegundOla+Obesidad+Diabetes+Diabetes.Gest+ECP.Tot+ECC+Preeclampsia.grave+FMI,
              data=DFL.madres.Robson4,family=binomial(link="logit"))
DFOR=or_model_summary(round_p=8,model = mod.COVID)

rownames(DFOR)=c("Término Indep",
                 "2a ola rel. a 1a ola",
                 "Obesidad",
                 "DM",
                 "DG",
                 "EPC",
                 "ECC",
                 "PE con CG",
                "Feto muerto anteparto"
                  )
colnames(DFOR)=Columnes.OR

DFOR[-1,] %>%
  kbl() %>%
  kable_styling()

```

#### Infección y ola


```{r}
mod.COVID=glm(Cesárea~SegundOla+Obesidad+Diabetes+Diabetes.Gest+ECP.Tot+ECC+Preeclampsia.grave+FMI,
              data=DFL.madres.Robson4[DFL.madres.Robson4$COVID==1,],family=binomial(link="logit"))
DFOR=or_model_summary(round_p=8,model = mod.COVID)

rownames(DFOR)=c("Término Indep",
                 "infectadas 2a ola rel. a infectadas 1a ola",
                 "Obesidad",
                 "DM",
                 "DG",
                 "EPC",
                 "ECC",
                 "PE con CG",
                "Feto muerto anteparto"
                  )
colnames(DFOR)=Columnes.OR

DFOR[-1,] %>%
  kbl() %>%
  kable_styling()

```


### Cesáreas en Grupo Robson 10

```{r}
DFL.madres.Robson10=droplevels(DFL.madres[DFL.madres$Robson==10,])
```


#### COVID Sí o No

```{r}
mod.COVID=glm(Cesárea~COVID+Obesidad+Diabetes+Diabetes.Gest+ECP.Tot+ECC+Preeclampsia.grave+FMI,
              data=DFL.madres.Robson10,family=binomial(link="logit"))
DFOR=or_model_summary(round_p=8,model = mod.COVID)

rownames(DFOR)=c("Término Indep",
                 "COVID",
                 "Obesidad",
                 "DM",
                 "DG",
                 "EPC",
                 "ECC",
                 "PE con CG",
                "Feto muerto anteparto"
                  )
colnames(DFOR)=Columnes.OR

DFOR[-1,] %>%
  kbl() %>%
  kable_styling()


```

#### COVID No, asintomática, leve o grave

```{r}
mod.COVID=glm(Cesárea~Sint+Obesidad+Diabetes+Diabetes.Gest+ECP.Tot+ECC+Preeclampsia.grave+FMI,
              data=DFL.madres.Robson10,family=binomial(link="logit"))
DFOR=or_model_summary(round_p=8,model = mod.COVID)

rownames(DFOR)=c("Término Indep",
                 "COVID asintomática",
                 "COVID leve",
                 "COVID neumonía",
                 "Obesidad",
                 "DM",
                 "DG",
                 "EPC",
                 "ECC",
                 "PE con CG",
                "Feto muerto anteparto"
                  )
colnames(DFOR)=Columnes.OR

DFOR[-1,] %>%
  kbl() %>%
  kable_styling()
```



#### COVID ante o periparto contra No


```{r}
mod.COVID=glm(Cesárea~PreP+Obesidad+Diabetes+Diabetes.Gest+ECP.Tot+ECC+Preeclampsia.grave+FMI,
              data=DFL.madres.Robson10,family=binomial(link="logit"))
DFOR=or_model_summary(round_p=8,model = mod.COVID)

rownames(DFOR)=c("Término Indep",
                 "COVID anteparto",
                 "COVID periparto",
                 "Obesidad",
                 "DM",
                 "DG",
                 "EPC",
                 "ECC",
                 "PE con CG",
                "Feto muerto anteparto"
                  )
colnames(DFOR)=Columnes.OR

DFOR[-1,] %>%
  kbl() %>%
  kable_styling()
```

#### COVID anteparto asintomática, leve o neumonía  contra No COVID


```{r}
mod.COVID=glm(Cesárea~SintPre+Obesidad+Diabetes+Diabetes.Gest+ECP.Tot+ECC+Preeclampsia.grave+FMI,
              data=DFL.madres.Robson10,family=binomial(link="logit"))
DFOR=or_model_summary(round_p=8,model = mod.COVID)

rownames(DFOR)=c("Término Indep",
                 "COVID anteparto asintomática",
                 "COVID anteparto leve",
                 "COVID anteparto neumonía",
                 "Obesidad",
                 "DM",
                 "DG",
                 "EPC",
                 "ECC",
                 "PE con CG",
                "Feto muerto anteparto"
                  )
colnames(DFOR)=Columnes.OR

DFOR[-1,] %>%
  kbl() %>%
  kable_styling()
```


#### COVID periparto asintomática, leve o neumonía  contra No COVID


```{r}
mod.COVID=glm(Cesárea~SintPeri+Obesidad+Diabetes+Diabetes.Gest+ECP.Tot+ECC+Preeclampsia.grave+FMI,
              data=DFL.madres.Robson10,family=binomial(link="logit"))
DFOR=or_model_summary(round_p=8,model = mod.COVID)

rownames(DFOR)=c("Término Indep",
                 "COVID periparto asintomática",
                 "COVID periparto leve",
                 "COVID periparto neumonía",
                 "Obesidad",
                 "DM",
                 "DG",
                 "EPC",
                 "ECC",
                 "PE con CG",
                "Feto muerto anteparto"
                  )
colnames(DFOR)=Columnes.OR

DFOR[-1,] %>%
  kbl() %>%
  kable_styling()
```

#### Ola


```{r}
mod.COVID=glm(Cesárea~SegundOla+Obesidad+Diabetes+Diabetes.Gest+ECP.Tot+ECC+Preeclampsia.grave+FMI,
              data=DFL.madres.Robson10,family=binomial(link="logit"))
DFOR=or_model_summary(round_p=8,model = mod.COVID)

rownames(DFOR)=c("Término Indep",
                 "2a ola rel. a 1a ola",
                 "Obesidad",
                 "DM",
                 "DG",
                 "EPC",
                 "ECC",
                 "PE con CG",
                "Feto muerto anteparto"
                  )
colnames(DFOR)=Columnes.OR

DFOR[-1,] %>%
  kbl() %>%
  kable_styling()

```

#### Infección y ola


```{r}
mod.COVID=glm(Cesárea~SegundOla+Obesidad+Diabetes+Diabetes.Gest+ECP.Tot+ECC+Preeclampsia.grave+FMI,
              data=DFL.madres.Robson10[DFL.madres.Robson10$COVID==1,],family=binomial(link="logit"))
DFOR=or_model_summary(round_p=8,model = mod.COVID)

rownames(DFOR)=c("Término Indep",
                 "Infectadas 2a ola rel. a infectadas 1a ola",
                 "Obesidad",
                 "DM",
                 "DG",
                 "EPC",
                 "ECC",
                 "PE con CG",
                "Feto muerto anteparto"
                  )
colnames(DFOR)=Columnes.OR

DFOR[-1,] %>%
  kbl() %>%
  kable_styling()

```

