# Descripción de la muestra de casos según sintomatología

Hubo:

* `r table(Sint)[1]` infecciones asintomáticas (`r round(100*prop.table(table(Sint))[1],2)`%)

* `r table(Sint)[2]` infecciones leves (`r round(100*prop.table(table(Sint))[2],2)`%)

* `r table(Sint)[3]` infecciones graves (`r round(100*prop.table(table(Sint))[3],2)`%)



```{r sint,fig.cap="\\s"}
Síntomas=ordered(c("Asintomática", "Leve", "Grave"),levels=c("Asintomática", "Leve", "Grave"))
valor=as.vector(prop.table(table(Sint)))
data <- data.frame(Síntomas,valor)

ggplot(data, aes(x=Síntomas, y=valor,fill=Síntomas)) + 
  geom_bar(stat="identity")+
  xlab("")+
  ylab("")+
  scale_fill_brewer(palette = "Dark2") +
  theme(legend.position="none")
```



```{r}
Trim=Casos$Trim.Diag
NA_T=length(Trim[is.na(Trim)])
NA_S=length(Sint[is.na(Sint)])

DF=data.frame(Trimestre=Trim,Síntomas=Sint)
taula=table(DF)[,1:3]
proptaula=round(100*prop.table(table(DF)),2)[,1:3]

EEExt=cbind(c(as.vector(taula[,1]),sum(taula[,1])),
            c(as.vector(proptaula[,1]), round(100*sum(taula[,1])/n_I,2)),
            c(as.vector(taula[,2]),sum(taula[,2])),
            c(as.vector(proptaula[,2]), round(100*sum(taula[,2])/n_I,2)),
            c(as.vector(taula[,3]),sum(taula[,3])),
            c(as.vector(proptaula[,3]), round(100*sum(taula[,3])/n_I,2))
            )
rownames(EEExt)=c("1er trimestre", "2o trimestre", "3er trimestre","Total")
colnames(EEExt)=Columnes.Sint

EEExt %>%
  kbl() %>%
  kable_styling() %>%     
  scroll_box(width="100%", box_css="border: 0px;")
```



```{r 13,fig.cap="\\s"}
Síntomas=ordered(rep(c("Asintomática", "Leve", "Grave"), each=3),levels=c("Asintomática", "Leve", "Grave"))
Grupo=rep(c("1er trimestre", "2o trimestre", "3er trimestre") , 3)
valor=as.vector(prop.table(taula, margin=1))
data <- data.frame(Grupo,Síntomas,valor)

ggplot(data, aes(fill=Síntomas, y=valor, x=Grupo)) + 
  geom_bar(position="dodge", stat="identity")+
  xlab("Trimestre de infección")+
  ylab("")+
  scale_fill_brewer(palette = "Dark2") 
```



## Antecedentes maternos

### Edades



```{r}
I=Casos$Edad._años_
DF=data.frame(Edad=I,Sint=Casos$SINTOMAS_DIAGNOSTICO)



DF %>%
  ggplot( aes(x=Sint, y=Edad, fill=Sint)) +
    geom_violin(width=1) +
    geom_boxplot(width=0.1, color="black", alpha=0.2,outlier.fill="black",
               outlier.size=1) +
    theme(
      legend.position="none",
      plot.title=element_text(size=11)
    ) +
    xlab("")+
  ylab("Edades (años)")+
 scale_fill_brewer(palette="Dark2")
```

```{r}
I1=I[Casos$SINTOMAS_DIAGNOSTICO=="Asintomática"]
I2=I[Casos$SINTOMAS_DIAGNOSTICO=="Leve"]
I3=I[Casos$SINTOMAS_DIAGNOSTICO=="Grave"]

Dades=rbind(c(round(min(I1,na.rm=TRUE),1),round(max(I1,na.rm=TRUE),1), round(mean(I1,na.rm=TRUE),1),round(median(I1,na.rm=TRUE),1),round(quantile(I1,c(0.25,0.75),na.rm=TRUE),1), round(sd(I1,na.rm=TRUE),1)),
            c(round(min(I2,na.rm=TRUE),1),round(max(I2,na.rm=TRUE),1), round(mean(I2,na.rm=TRUE),1),round(median(I2,na.rm=TRUE),1),round(quantile(I2,c(0.25,0.75),na.rm=TRUE),1), round(sd(I2,na.rm=TRUE),1)),
            c(round(min(I3,na.rm=TRUE),1),round(max(I3,na.rm=TRUE),1), round(mean(I3,na.rm=TRUE),1),round(median(I3,na.rm=TRUE),1),round(quantile(I3,c(0.25,0.75),na.rm=TRUE),1), round(sd(I3,na.rm=TRUE),1)))

colnames(Dades)=c("Edad mínima","Edad máxima","Edad  media", "Edad  mediana", "1er cuartil", "3er cuartil", "Desv. típica")
rownames(Dades)=c("Asintomática", "Leve","Grave")

Dades %>%
  kbl() %>%
  kable_styling() %>%     
  scroll_box(width="100%", box_css="border: 0px;")


```


```{r,include=FALSE}

shapiro.test(I1)$p.value
shapiro.test(I2)$p.value
shapiro.test(I3)$p.value

kruskal.test(Edad~Sint,data=DF)$p.value

pairwise.wilcox.test(I,Sint,p.adjust.method = "bonferroni")$p.value
```

* Ajuste de las edades maternas a distribuciones normales: test de Shapiro-Wilks, p-valores $`r signif(shapiro.test(I1)$p.value,1)`$, $`r 
signif(shapiro.test(I2)$p.value,1)`$ y `r 
round(shapiro.test(I3)$p.value,4)`, respectivamente




* Edades medias: test de Kruskal-Wallis, p-valor `r kruskal.test(Edad~Sint,data=DF)$p.value`


* Desviaciones típicas: test de Fligner-Killeen, p-valor  `r round(fligner.test(list(I,I2,I3))$p.value,3)`

* Contrastes post hoc por parejas

```{r}
Contraste=c("Asíntomatica vs Leve","Asíntomatica vs Grave", "Leve vs Grave")

pvals=round(3*c(t.test(I1,I2,var.equal=TRUE)$p.value, t.test(I1,I3,var.equal=TRUE)$p.value,
            t.test(I2,I3,var.equal=TRUE)$p.value),4)
dades=data.frame(Contraste=Contraste,"p-valor"=pvals)
dades %>%
  kbl() %>%
  kable_styling() %>%     
  scroll_box(width="100%", box_css="border: 0px;")

```


En tablas como la que sigue:

* p-valor: El p-valor del test $\chi^2$ de si la distribución de la fila correspondiente en casos sintomáticos es la misma que la del global de la muestra de casos, ajustado por Bonferroni cuando haya más de 2 filas

* Tipo: El tipo de test $\chi^2$, paramétrico, siempre que es posible, o Montecarlo, cuando no se dan las condiciones necesarias para que tenga sentido efectuar el test paramétrico


```{r}
I.cut=cut(I,breaks=c(0,30,40,100),labels=c("18-30","31-40",">40"))
Tabla.DMCasosm(I.cut, c("18-30", "31-40", ">40"))
```


```{r 14,fig.cap="\\s"}
Síntomas=ordered(rep(c("Asintomática", "Leve", "Grave"), each=3),levels=c("Asintomática", "Leve", "Grave"))
Grupo=ordered(rep(c("18-30","31-40",">40") , 3),levels=c("18-30","31-40",">40"))

taula=table(data.frame(Edad=I.cut,Síntomas=Sint))
valor=as.vector(prop.table(taula, margin=1))
data <- data.frame(Grupo,Síntomas,valor)

ggplot(data, aes(fill=Síntomas, y=valor, x=Grupo)) + 
  geom_bar(position="dodge", stat="identity")+
  xlab("Edad")+
  ylab("")+
  scale_fill_brewer(palette = "Dark2") 
```

* Asociación entre los grupos de sintomatología y las franjas de edad: test $\chi^2$, p-valor `r round(chisq.test(taula)$p.value,3)`




### Etnia 



```{r}
I=Casos$Etnia
I[I=="Asia"]="Asiática"
I=factor(I)
Tabla.DMCasosm(I,c("Árabe", "Asiática", "Blanca", "Latinoamericana","Negra"))

```


```{r 15,fig.cap="\\s"}
Síntomas=ordered(rep(c("Asintomática", "Leve", "Grave"), each=5),levels=c("Asintomática", "Leve", "Grave"))
Grupo=ordered(rep(c("Árabe", "Asiática", "Blanca", "Latinoamericana","Negra") , 3),levels=c("Árabe", "Asiática", "Blanca", "Latinoamericana","Negra"))

taula=table(data.frame(Etnia=I,Síntomas=Sint))
valor=as.vector(prop.table(taula, margin=1))
data <- data.frame(Grupo,Síntomas,valor)

ggplot(data, aes(fill=Síntomas, y=valor, x=Grupo)) + 
  geom_bar(position="dodge", stat="identity")+
  xlab("Etnia")+
  ylab("")+
  scale_fill_brewer(palette = "Dark2") 
```

* Asociación entre los grupos de sintomatología y las etnias: test $\chi^2$, p-valor $`r signif(chisq.test(taula)$p.value,1)`$





### Hábito tabáquico


```{r 16,fig.cap="\\s"}
taula=table(data.frame(Casos$FUMADORA_CAT,Sint))[c(2,1) ,1:3]
Tabla.DMCasos(Casos$FUMADORA_CAT,"Fumadoras", "No fumadoras")
Barplot.DGS(Casos$FUMADORA_CAT,"Fumadoras", "No fumadoras")
```


* Potencia del test: `r round(pwr.chisq.test(w =sqrt(chisq.test(taula)$statistic/sum(taula)), N =sum(taula) , df =chisq.test(taula)$parameter, sig.level =0.05 )$power,3)`


### Obesidad



```{r 17,fig.cap="\\s"}
taula=table(data.frame(Casos$Obesidad,Sint))[c(2,1) ,1:3]
Tabla.DMCasos(Casos$Obesidad,"Obesas", "No obesas")
Barplot.DGS(Casos$Obesidad,"Obesas", "No obesas")
```


* Potencia del test: `r round(pwr.chisq.test(w =sqrt(chisq.test(taula)$statistic/sum(taula)), N =sum(taula) , df =chisq.test(taula)$parameter, sig.level =0.05 )$power,3)`


### Hipertensión pregestacional



```{r 18,fig.cap="\\s"}
taula=table(data.frame(Casos$Hipertensión.pregestacional,Sint))[c(2,1) ,1:3]
Tabla.DMCasos(Casos$Hipertensión.pregestacional,"HTA", "No HTA")
Barplot.DGS(Casos$Hipertensión.pregestacional,"HTA", "No HTA")
```


* Potencia del test: `r round(pwr.chisq.test(w =sqrt(chisq.test(taula)$statistic/sum(taula)), N =sum(taula) , df =chisq.test(taula)$parameter, sig.level =0.05 )$power,3)`

### Diabetes



```{r 19,fig.cap="\\s"}
taula=table(data.frame(Casos$DIABETES,Sint))[c(2,1) ,1:3]
Tabla.DMCasos(Casos$DIABETES,"DM", "No DM")
Barplot.DGS(Casos$DIABETES,"DM", "No DM")
```



* Potencia del test: `r round(pwr.chisq.test(w =sqrt(chisq.test(taula)$statistic/sum(taula)), N =sum(taula) , df =chisq.test(taula)$parameter, sig.level =0.05 )$power,3)`

### Cardiopatía



```{r 20,fig.cap="\\s"}
taula=table(data.frame(Casos$Enfermedad.cardiaca.crónica,Sint))[c(2,1) ,1:3]
Tabla.DMCasos(Casos$Enfermedad.cardiaca.crónica,"ECC", "No ECC")
Barplot.DGS(Casos$Enfermedad.cardiaca.crónica,"ECC", "No ECC")
```


* Potencia del test: `r round(pwr.chisq.test(w =sqrt(chisq.test(taula)$statistic/sum(taula)), N =sum(taula) , df =chisq.test(taula)$parameter, sig.level =0.05 )$power,3)`

### Enfermedad pulmonar crónica 



```{r 21,fig.cap="\\s"}
INA=Casos$Enfermedad.pulmonar.crónica.no.asma
IA=Casos$Diagnóstico.clínico.de.Asma
I.EPC=rep(NA,length(Sint))
for (i in 1:length(Sint)){I.EPC[i]=max(INA[i],IA[i],na.rm=TRUE)}
taula=table(data.frame(I.EPC,Sint))[c(2,1) ,1:3]
Tabla.DMCasos(I.EPC,"EPC", "No EPC")
Barplot.DGS(I.EPC,"EPC", "No EPC")
```



* Potencia del test: `r round(pwr.chisq.test(w =sqrt(chisq.test(taula)$statistic/sum(taula)), N =sum(taula) , df =chisq.test(taula)$parameter, sig.level =0.05 )$power,3)`

### Gestación múltiple



```{r 22,fig.cap="\\s"}
taula=table(data.frame(Casos$Gestación.Múltiple,Sint))[c(2,1) ,1:3]
Tabla.DMCasos(Casos$Gestación.Múltiple,"Gestación múltiple", "Gestación única")
Barplot.DGS(Casos$Gestación.Múltiple,"Gestación múltiple", "Gestación única")
```



* Potencia del test: `r round(pwr.chisq.test(w =sqrt(chisq.test(taula)$statistic/sum(taula)), N =sum(taula) , df =chisq.test(taula)$parameter, sig.level =0.05 )$power,3)`

### Paridad



```{r 23,fig.cap="\\s"}
taula=table(data.frame(Casos$NULIPARA,Sint))[c(2,1) ,1:3]
Tabla.DMCasos(Casos$NULIPARA,"Multípara", "Nulípara")
Barplot.DGS(Casos$NULIPARA,"Multípara", "Nulípara")
```


* Potencia del test: `r round(pwr.chisq.test(w =sqrt(chisq.test(taula)$statistic/sum(taula)), N =sum(taula) , df =chisq.test(taula)$parameter, sig.level =0.05 )$power,3)`

## Desenlaces



### Anomalía congénita





```{r 24, fig.cap="\\s"}
taula=table(data.frame(Casos$Diagnóstico.de.malformación.ecográfica._.semana.20._,Sint))[c(2,1) ,1:3]
Tabla.DMCasos(Casos$Diagnóstico.de.malformación.ecográfica._.semana.20._,"Anomalías congénitas", "No anomalías congénitas")
Barplot.DGS(Casos$Diagnóstico.de.malformación.ecográfica._.semana.20._,"Anomalías congénitas", "No anomalías congénitas")
```


* Potencia del test: `r round(pwr.chisq.test(w =sqrt(chisq.test(taula)$statistic/sum(taula)), N =sum(taula) , df =chisq.test(taula)$parameter, sig.level =0.05 )$power,3)`

### Retraso del crecimiento intrauterino 





```{r 25,fig.cap="\\s"}
taula=table(data.frame(Casos$Defecto.del.crecimiento.fetal..en.tercer.trimestre._.CIR._.,Sint))[c(2,1) ,1:3]
Tabla.DMCasos(Casos$Defecto.del.crecimiento.fetal..en.tercer.trimestre._.CIR._.,"RCIU", "No RCIU")
Barplot.DGS(Casos$Defecto.del.crecimiento.fetal..en.tercer.trimestre._.CIR._.,"RCIU", "No RCIU")
```


* Potencia del test: `r round(pwr.chisq.test(w =sqrt(chisq.test(taula)$statistic/sum(taula)), N =sum(taula) , df =chisq.test(taula)$parameter, sig.level =0.05 )$power,3)`

### Diabetes gestacional 




```{r 26,fig.cap="\\s"}
taula=table(data.frame(Casos$Diabetes.gestacional,Sint))[c(2,1) ,1:3]
Tabla.DMCasos(Casos$Diabetes.gestacional,"DG", "No DG")
Barplot.DGS(Casos$Diabetes.gestacional,"DG", "No DG")
```

* Potencia del test: `r round(pwr.chisq.test(w =sqrt(chisq.test(taula)$statistic/sum(taula)), N =sum(taula) , df =chisq.test(taula)$parameter, sig.level =0.05 )$power,3)`

### Hipertensión gestacional



```{r 27,fig.cap="\\s"}
taula=table(data.frame(Casos$Hipertensión.gestacional,Sint))[c(2,1) ,1:3]
Tabla.DMCasos(Casos$Hipertensión.gestacional,"HG", "No HG")
Barplot.DGS(Casos$Hipertensión.gestacional,"HG", "No HG")
```


* Potencia del test: `r round(pwr.chisq.test(w =sqrt(chisq.test(taula)$statistic/sum(taula)), N =sum(taula) , df =chisq.test(taula)$parameter, sig.level =0.05 )$power,3)`

### Rotura prematura de membranas


```{r 28,fig.cap="\\s"}
taula=table(data.frame(Casos$Bolsa.rota.anteparto,Sint))[c(2,1) ,1:3]
Tabla.DMCasos(Casos$Bolsa.rota.anteparto,"RPM", "No RPM")
Barplot.DGS(Casos$Bolsa.rota.anteparto,"RPM", "No RPM")
```



* Potencia del test: `r round(pwr.chisq.test(w =sqrt(chisq.test(taula)$statistic/sum(taula)), N =sum(taula) , df =chisq.test(taula)$parameter, sig.level =0.05 )$power,3)`

### Preeclampsia




```{r 29,fig.cap="\\s"}
taula=table(data.frame(Casos$PREECLAMPSIA_ECLAMPSIA_TOTAL,Sint))[c(2,1) ,1:3]
Tabla.DMCasos(Casos$PREECLAMPSIA_ECLAMPSIA_TOTAL,"PE", "No PE")
Barplot.DGS(Casos$PREECLAMPSIA_ECLAMPSIA_TOTAL,"PE", "No PE")
```




* Potencia del test: `r round(pwr.chisq.test(w =sqrt(chisq.test(taula)$statistic/sum(taula)), N =sum(taula) , df =chisq.test(taula)$parameter, sig.level =0.05 )$power,3)`

### Preeclampsia con criterios de gravedad




```{r}
I=Casos[Casos$PREECLAMPSIA_ECLAMPSIA_TOTAL==1,]$Preeclampsia.grave_HELLP_ECLAMPSIA
IA=Casos[Casos$PREECLAMPSIA_ECLAMPSIA_TOTAL==1 & Casos$SINTOMAS_DIAGNOSTICO=="Asintomática",]$Preeclampsia.grave_HELLP_ECLAMPSIA
IL=Casos[Casos$PREECLAMPSIA_ECLAMPSIA_TOTAL==1 & Casos$SINTOMAS_DIAGNOSTICO=="Leve",]$Preeclampsia.grave_HELLP_ECLAMPSIA
IG=Casos[Casos$PREECLAMPSIA_ECLAMPSIA_TOTAL==1 & Casos$SINTOMAS_DIAGNOSTICO=="Grave",]$Preeclampsia.grave_HELLP_ECLAMPSIA

taula=table(data.frame(I,Sint[Casos$PREECLAMPSIA_ECLAMPSIA_TOTAL==1]))
Tabla.DMCasosr(IA,IL,IG,"PE con CG", "PE sin CG")
Barplot.DGSalt(I,Sint[Casos$PREECLAMPSIA_ECLAMPSIA_TOTAL==1],"PE con CG", "PE sin CG")
```




* Potencia del test: `r round(pwr.chisq.test(w =sqrt(chisq.test(taula)$statistic/sum(taula)), N =sum(taula) , df =chisq.test(taula)$parameter, sig.level =0.05 )$power,3)`


### Eventos hemorrágicos




```{r 31,fig.cap="\\s"}
taula=table(data.frame(Casos$EVENTOS_HEMORRAGICOS_TOTAL,Sint))[c(2,1) ,1:3]
Tabla.DMCasos(Casos$EVENTOS_HEMORRAGICOS_TOTAL,"Eventos hemorrágicos", "No eventos hemorrágicos")
Barplot.DGS(Casos$EVENTOS_HEMORRAGICOS_TOTAL,"Eventos hemorrágicos", "No eventos hemorrágicos")
```




* Asociación entre los grupos de sintomatología y evento hemorrágico: test $\chi^2$, p-valor `r round(chisq.test(taula)$p.value,3)`


* Test de diferencia en la tendencia de la gravedad respecto del global: p-valor `r round(Prop.trend.test(taula[1,],colSums(taula)),4)`


* Potencia del test: `r round(pwr.chisq.test(w =sqrt(chisq.test(taula)$statistic/sum(taula)), N =sum(taula) , df =chisq.test(taula)$parameter, sig.level =0.05 )$power,3)`

### Hemorragia postparto



```{r 59,fig.cap="\\s"}
I=Casos$Hemorragia.postparto
I.sino=I
I.sino[!is.na(I.sino)& I.sino!="No"]="Sí"
taula=table(data.frame(I.sino,Sint))[c(2,1) ,1:3]

Tabla.DMCasos(I.sino,"HPP", "No HPP")
Barplot.DGS(I.sino,"HPP", "No HPP")
```






* Potencia del test: `r round(pwr.chisq.test(w =sqrt(chisq.test(taula)$statistic/sum(taula)), N =sum(taula) , df =chisq.test(taula)$parameter, sig.level =0.05 )$power,3)`



```{r}
I=ordered(I,levels=names(table(I))[c(2,3,1,4)])
Tabla.DMCasosm(I,c("Tto. médico",
  "Tto. Qx. conservador" , "Histerectomía",                
"No") ,r=6)
```


```{r 32,fig.cap="\\s"}
DF=data.frame(Factor=I,Síntomas=Sint)
taula=table(DF)

Síntomas=ordered(rep(c("Asintomática", "Leve", "Grave"), each=4),levels=c("Asintomática", "Leve", "Grave"))
Grupo=ordered(rep(c("Tto. médico",
  "Tto. Qx. conservador" , "Histerectomía" ,          
"No") , 3),levels=c("Tto. médico",
  "Tto. Qx. conservador" , "Histerectomía",          
"No"))
valor=as.vector(prop.table(taula, margin=1))
data <- data.frame(Grupo,Síntomas,valor)

ggplot(data, aes(fill=Síntomas, y=valor, x=Grupo)) + 
  geom_bar(position="dodge", stat="identity")+
  ylab("")+
  xlab("")+
  scale_fill_brewer(palette = "Dark2") 
```

* Asociación entre los grupos de sintomatología y el tipo de hemorragia postparto: test $\chi^2$ de Montecarlo, p-valor `r  round(chisq.test(taula[1:3,],simulate.p.value=TRUE,B=10000)$p.value,3)`

* Potencia del test: `r round(pwr.chisq.test(w =sqrt(chisq.test(taula[1:3,])$statistic/sum(taula[1:3,])), N =sum(taula[1:3,]) , df =chisq.test(taula[1:3,])$parameter, sig.level =0.05 )$power,3)`



### Eventos trombóticos




```{r 33,fig.cap="\\s"}
taula=table(data.frame(Casos$EVENTOS_TROMBO_TOTALES,Sint))[c(2,1) ,1:3]
Tabla.DMCasos(Casos$EVENTOS_TROMBO_TOTALES,"Eventos trombóticos", "No eventos trombóticos")
Barplot.DGS(Casos$EVENTOS_TROMBO_TOTALES,"Eventos trombóticos", "No eventos trombóticos")
```

* Potencia del test: `r round(pwr.chisq.test(w =sqrt(chisq.test(taula)$statistic/sum(taula)), N =sum(taula) , df =chisq.test(taula)$parameter, sig.level =0.05 )$power,3)`

### UCI materna (Sí-No)


```{r 34,fig.cap="\\s"}
taula=table(data.frame(Casos$UCI,Sint))[c(2,1) ,1:3]
Tabla.DMCasos(Casos$UCI,"UCI", "No UCI")
Barplot.DGS(Casos$UCI,"UCI", "No UCI")
```



* Potencia del test: `r round(pwr.chisq.test(w =sqrt(chisq.test(taula)$statistic/sum(taula)), N =sum(taula) , df =chisq.test(taula)$parameter, sig.level =0.05 )$power,3)`

### UCI materna (antes-después)


```{r}
I=Casos$UCI_ANTES.DESPUES.DEL.PARTO[Casos$UCI==1]
IA=Casos[Casos$UCI==1 & Casos$SINTOMAS_DIAGNOSTICO=="Asintomática",]$UCI_ANTES.DESPUES.DEL.PARTO
IA=factor(IA,levels=c("ANTES DEL PARTO","DESPUES DEL PARTO"))
IL=Casos[Casos$UCI==1 & Casos$SINTOMAS_DIAGNOSTICO=="Leve",]$UCI_ANTES.DESPUES.DEL.PARTO
IG=Casos[Casos$UCI==1 & Casos$SINTOMAS_DIAGNOSTICO=="Grave",]$UCI_ANTES.DESPUES.DEL.PARTO

taula=table(data.frame(I,Sint[Casos$UCI==1]))
Tabla.DMCasosr(IA,IL,IG,"UCI antes del parto", "UCI después del parto")
Barplot.DGSalt(I,Sint[Casos$UCI==1],"UCI antes del parto", "UCI después del parto")

```



* Potencia del test: `r round(pwr.chisq.test(w =sqrt(chisq.test(taula)$statistic/sum(taula)), N =sum(taula) , df =chisq.test(taula)$parameter, sig.level =0.05 )$power,3)`

### Prematuridad



```{r 36,fig.cap="\\s"}
taula=table(data.frame(Casos$PREMATURO,Sint))[c(2,1) ,1:3]
Tabla.DMCasos(Casos$PREMATURO,"Prematuro", "A término")
Barplot.DGS(Casos$PREMATURO,"Prematuro", "A término")
```



* Potencia del test: `r round(pwr.chisq.test(w =sqrt(chisq.test(taula)$statistic/sum(taula)), N =sum(taula) , df =chisq.test(taula)$parameter, sig.level =0.05 )$power,3)`




### Inicio de parto



```{r}
I=Casos$Inicio.de.parto
I=factor(I,levels=c("Espontáneo", "Inducido", "Cesárea"),ordered=TRUE)
DF=data.frame(Factor=I,Síntomas=Sint)
taula=table(DF)
Tabla.DMCasosm(I,c("Espontáneo", "Inducido","Cesárea programada"))

```


```{r 39,fig.cap="\\s"}
Síntomas=ordered(rep(c("Asintomática", "Leve", "Grave"), each=3),levels=c("Asintomática", "Leve", "Grave"))
Grupo=ordered(rep(rownames(EEExt)[1:3] , 3),levels=rownames(EEExt)[1:3])
valor=as.vector(prop.table(taula, margin=1))
data <- data.frame(Grupo,Síntomas,valor)

ggplot(data, aes(fill=Síntomas, y=valor, x=Grupo)) + 
  geom_bar(position="dodge", stat="identity")+
  ylab("")+
  xlab("Inicio de parto")+
  scale_fill_brewer(palette = "Dark2") 
```

* Asociación entre los grupos de sintomatología y el inicio de parto: test $\chi^2$, p-valor $`r signif(chisq.test(taula)$p.value,1)`$






### Tipo de parto



```{r}
I.In=Casos$Inicio.de.parto
I.In[I.In=="Cesárea"]="Cesárea programada"
I=Casos$Tipo.de.parto
I[I.In=="Cesárea programada"]="Cesárea programada"
I[I=="Cesárea"]="Cesárea urgente"

I=factor(I,levels=c("Eutocico", "Instrumental", "Cesárea programada", "Cesárea urgente"),ordered=TRUE)
DF=data.frame(Factor=I,Síntomas=Sint)
taula=table(DF)
Tabla.DMCasosm(I,c("Eutócico", "Instrumental", "Cesárea programada", "Cesárea urgente"))
```



```{r 40,fig.cap="\\s"}
Síntomas=ordered(rep(c("Asintomática", "Leve", "Grave"), each=4),levels=c("Asintomática", "Leve", "Grave"))
Grupo=ordered(rep(c("Eutócico", "Instrumental", "Cesárea programada", "Cesárea urgente") , 3),levels=c("Eutócico", "Instrumental", "Cesárea programada", "Cesárea urgente"))
valor=as.vector(prop.table(taula, margin=1))
data <- data.frame(Grupo,Síntomas,valor)

ggplot(data, aes(fill=Síntomas, y=valor, x=Grupo)) + 
  geom_bar(position="dodge", stat="identity")+
  ylab("")+
  xlab("Tipo de parto")+
  scale_fill_brewer(palette = "Dark2") 
```

* Asociación entre los grupos de sintomatología y tipos de parto: test $\chi^2$, p-valor $`r signif(chisq.test(taula)$p.value,1)`$

* Asociación entre los grupos de sintomatología y tipos de parto diferentes de la cesárea programada: test $\chi^2$, p-valor `r round(chisq.test(taula[-3,])$p.value,3)`




### APGAR


```{r}
I=c(Casos$APGAR.5...126,CasosGM$APGAR.5...150)
I[I==19]=NA
I=cut(I,breaks=c(-1,7,20),labels=c("0-7","8-10"))
I=ordered(I,levels=c("8-10","0-7"))
SintN=c(Casos$SINTOMAS_DIAGNOSTICO,CasosGM$SINTOMAS_DIAGNOSTICO)

taula=table(data.frame(I,SintN))[c(2,1) ,1:3]
Tabla.DMCasos(I,"Apgar.5≤7","Apgar.5≥8")
Barplot.DGSalt(I,SintN,"Apgar.5≤7","Apgar.5≥8")
```


* Potencia del test: `r round(pwr.chisq.test(w =sqrt(chisq.test(taula)$statistic/sum(taula)), N =sum(taula) , df =chisq.test(taula)$parameter, sig.level =0.05 )$power,3)`


### Sintomatología vs UCI neonato



```{r}
I=c(Casos[Casos$Feto.muerto.intraútero=="No",]$Ingreso.en.UCIN,CasosGM[CasosGM$Feto.vivo=="Sí",]$Ingreso.en.UCI)

IA=c(Casos[Casos$SINTOMAS_DIAGNOSTICO=="Asintomática"&Casos$Feto.muerto.intraútero=="No",]$Ingreso.en.UCIN,CasosGM[CasosGM$SINTOMAS_DIAGNOSTICO=="Asintomática" & CasosGM$Feto.vivo=="Sí",]$Ingreso.en.UCI)

IL=c(Casos[Casos$SINTOMAS_DIAGNOSTICO=="Leve"&Casos$Feto.muerto.intraútero=="No",]$Ingreso.en.UCIN,CasosGM[CasosGM$SINTOMAS_DIAGNOSTICO=="Leve" & CasosGM$Feto.vivo=="Sí",]$Ingreso.en.UCI)

IG=c(Casos[Casos$SINTOMAS_DIAGNOSTICO=="Grave"&Casos$Feto.muerto.intraútero=="No",]$Ingreso.en.UCIN,CasosGM[CasosGM$SINTOMAS_DIAGNOSTICO=="Grave" & CasosGM$Feto.vivo=="Sí",]$Ingreso.en.UCI)

SintN=c(Casos[Casos$Feto.muerto.intraútero=="No",]$SINTOMAS_DIAGNOSTICO,CasosGM[CasosGM$Feto.vivo=="Sí",]$SINTOMAS_DIAGNOSTICO)

taula=table(data.frame(I,SintN))[c(2,1) ,1:3]
Tabla.DMCasosr(IA,IL,IG,"UCIN", "No UCIN")
Barplot.DGSalt(I,SintN,"UCIN", "No UCIN")
```





* Potencia del test: `r round(pwr.chisq.test(w =sqrt(chisq.test(taula)$statistic/sum(taula)), N =sum(taula) , df =chisq.test(taula)$parameter, sig.level =0.05 )$power,3)`


### Sintomatología vs Fetos muertos anteparto 



```{r}
I1=Casos$Feto.muerto.intraútero
I1[I1=="Sí"]="Muerto"
I1[I1=="No"]="Vivo"
I1=ordered(I1,levels=c("Vivo","Muerto"))
I1A=I1[Casos$SINTOMAS_DIAGNOSTICO=="Asintomática"]
I1L=I1[Casos$SINTOMAS_DIAGNOSTICO=="Leve"]
I1G=I1[Casos$SINTOMAS_DIAGNOSTICO=="Grave"]

I2=CasosGM$Feto.vivo
I2[I2=="Sí"]="Vivo"
I2[I2=="No"]="Muerto"
I2=ordered(I2,levels=c("Vivo","Muerto"))
I2A=I2[CasosGM$SINTOMAS_DIAGNOSTICO=="Asintomática"]
I2L=I2[CasosGM$SINTOMAS_DIAGNOSTICO=="Leve"]
I2G=I2[CasosGM$SINTOMAS_DIAGNOSTICO=="Grave"]

IA=c(I1A,I2A)
IL=c(I1L,I2L)
IG=c(I1G,I2G)



I=c(I1,I2)
SintN1=Casos$SINTOMAS_DIAGNOSTICO
SintN2=CasosGM$SINTOMAS_DIAGNOSTICO
SintN=c(SintN1,SintN2)

taula=table(data.frame(I,SintN))[c(2,1) ,1:3]
Tabla.DMCasosr(IA,IL,IG,"Feto muerto anteparto", "Feto vivo")
Barplot.DGSalt(I,SintN,"Feto muerto anteparto", "Feto vivo")
```

* Potencia del test: `r round(pwr.chisq.test(w =sqrt(chisq.test(taula)$statistic/sum(taula)), N =sum(taula) , df =chisq.test(taula)$parameter, sig.level =0.05 )$power,3)`




### Edades gestacionales




```{r 41,fig.cap="\\s"}
I=Casos$EG_TOTAL_PARTO
Síntomas=ordered(Sint,levels=c("Asintomática" ,"Leve",      "Grave"  ))
data =data.frame(
  Síntomas,
  Edades=I
)

data %>%
  ggplot( aes(x=Síntomas, y=Edades, fill=Síntomas)) +
    geom_violin(width=1) +
    geom_boxplot(width=0.1, color="black", alpha=0.2,outlier.fill="black",
               outlier.size=1) +
    theme(
      legend.position="none",
      plot.title = element_text(size=11)
    ) +
    xlab("")+
   ylab("Edades gestacionales (semanas)")+
  scale_fill_brewer(palette = "Dark2") 

```


```{r}
Dades=rbind(c(round(min(I[data$Síntomas=="Asintomática"],na.rm=TRUE),1),round(max(I[data$Síntomas=="Asintomática"],na.rm=TRUE),1), round(mean(I[data$Síntomas=="Asintomática"],na.rm=TRUE),1),
              round(median(I[data$Síntomas=="Asintomática"],na.rm=TRUE),1),
              round(quantile(I[data$Síntomas=="Asintomática"],c(0.25,0.75),na.rm=TRUE),1),
              round(sd(I[data$Síntomas=="Asintomática"],na.rm=TRUE),1)),
   c(round(min(I[data$Síntomas=="Leve"],na.rm=TRUE),1),round(max(I[data$Síntomas=="Leve"],na.rm=TRUE),1), round(mean(I[data$Síntomas=="Leve"],na.rm=TRUE),1),
       round(median(I[data$Síntomas=="Leve"],na.rm=TRUE),1),
              round(quantile(I[data$Síntomas=="Leve"],c(0.25,0.75),na.rm=TRUE),1),round(sd(I[data$Síntomas=="Leve"],na.rm=TRUE),1)),         
  c(round(min(I[data$Síntomas=="Grave"],na.rm=TRUE),1),round(max(I[data$Síntomas=="Grave"],na.rm=TRUE),1), round(mean(I[data$Síntomas=="Grave"],na.rm=TRUE),1),round(median(I[data$Síntomas=="Grave"],na.rm=TRUE),1),
              round(quantile(I[data$Síntomas=="Grave"],c(0.25,0.75),na.rm=TRUE),1),round(sd(I[data$Síntomas=="Grave"],na.rm=TRUE),1))          )

colnames(Dades)=c("Edad gest. mínima","Edad gest.  máxima","Edad gest.  media",
                  "Edad gest. mediana", "1er cuartil", "3er cuartil","Desv. típica")
rownames(Dades)=c("Asintomática" ,"Leve",      "Grave"  )

Dades %>%
  kbl() %>%
  kable_styling() %>%     
  scroll_box(width="100%", box_css="border: 0px;")


```

```{r,include=FALSE}

shapiro.test(I)$p.value
kruskal.test(Factor~Síntomas,data=DF)$p.value

pairwise.wilcox.test(I,Sint,p.adjust.method = "bonferroni")$p.value
```

* Ajuste de las edades gestacionales de cada nivel a distribuciones normales: test de Shapiro-Wilks, p-valores $`r signif(shapiro.test(I[Sint=="Asintomática"])$p.value,1)`$, $`r signif(shapiro.test(I[Sint=="Leve"])$p.value,1)`$, $`r signif(shapiro.test(I[Sint=="Grave"])$p.value,1)`$, respectivamente

* Homocedasticidad: Test de Fligner-Killeen, p-valor $`r signif(fligner.test(I~Sint)$p.value,1)`$ 

* Edades gestacionales medias: test de Kruskal-Wallis, p-valor  $`r signif(kruskal.test(I~Síntomas,data=DF)$p.value,1)`$

* Contrastes posteriores de edades gestacionales medias por parejas:  tests de Mann-Whitney,p-valores ajustados por Bonferroni:

    * Asintomática vs Leve: `r round(pairwise.wilcox.test(I,Sint,p.adjust.method = "bonferroni")$p.value[1,1],3)`
    * Asintomática vs Grave: $`r signif(pairwise.wilcox.test(I,Sint,p.adjust.method = "bonferroni")$p.value[2,1],1)`$
    * Leve  vs Grave: $`r signif(pairwise.wilcox.test(I,Sint,p.adjust.method = "bonferroni")$p.value[2,2],1)`$

    



### Pesos hijos infectadas


```{r 42,fig.cap="\\s"}
SintN=c(Casos[Casos$Feto.muerto.intraútero=="No",]$SINTOMAS_DIAGNOSTICO,CasosGM[CasosGM$Feto.vivo=="Sí",]$SINTOMAS_DIAGNOSTICO)
Síntomas=SintN[!is.na(SintN)]

I=c(Casos[Casos$Feto.muerto.intraútero=="No",]$Peso._gramos_...125,CasosGM[CasosGM$Feto.vivo=="Sí",]$Peso._gramos_...148)
I=I[!is.na(SintN)]

data =data.frame(
  Síntomas,
  Pesos=I
)

data %>%
  ggplot( aes(x=Síntomas, y=Pesos, fill=Síntomas)) +
    geom_violin(width=1) +
    geom_boxplot(width=0.1, color="black", alpha=0.2,outlier.fill="black",
               outlier.size=1) +
    theme(
      legend.position="none",
      plot.title = element_text(size=11)
    ) +
    xlab("")+
   ylab("Pesos (gramos)")+
  scale_fill_brewer(palette = "Dark2") 
```



```{r}
Dades=rbind(c(round(min(I[data$Síntomas=="Asintomática"],na.rm=TRUE),1),round(max(I[data$Síntomas=="Asintomática"],na.rm=TRUE),1), round(mean(I[data$Síntomas=="Asintomática"],na.rm=TRUE),1),
              round(median(I[data$Síntomas=="Asintomática"],na.rm=TRUE),1),
              round(quantile(I[data$Síntomas=="Asintomática"],c(0.25,0.75),na.rm=TRUE),1),
              round(sd(I[data$Síntomas=="Asintomática"],na.rm=TRUE),1)),
   c(round(min(I[data$Síntomas=="Leve"],na.rm=TRUE),1),round(max(I[data$Síntomas=="Leve"],na.rm=TRUE),1), round(mean(I[data$Síntomas=="Leve"],na.rm=TRUE),1),
       round(median(I[data$Síntomas=="Leve"],na.rm=TRUE),1),
              round(quantile(I[data$Síntomas=="Leve"],c(0.25,0.75),na.rm=TRUE),1),round(sd(I[data$Síntomas=="Leve"],na.rm=TRUE),1)),         
  c(round(min(I[data$Síntomas=="Grave"],na.rm=TRUE),1),round(max(I[data$Síntomas=="Grave"],na.rm=TRUE),1), round(mean(I[data$Síntomas=="Grave"],na.rm=TRUE),1),round(median(I[data$Síntomas=="Grave"],na.rm=TRUE),1),
              round(quantile(I[data$Síntomas=="Grave"],c(0.25,0.75),na.rm=TRUE),1),round(sd(I[data$Síntomas=="Grave"],na.rm=TRUE),1))          )
colnames(Dades)=c("Peso. mínimo","Peso.  máximo","Peso.  medio","Peso mediano", "1er cuartil", "3er cuartil","Desv. típica")
rownames(Dades)=c("Asintomática" ,"Leve",      "Grave"  )

Dades %>%
  kbl() %>%
  kable_styling() %>%     
  scroll_box(width="100%", box_css="border: 0px;")


```

```{r,include=FALSE}
shapiro.test(I)$p.value
kruskal.test(I~Síntomas)$p.value
```

* Ajuste de los pesos de cada nivel a distribuciones normales: test de Shapiro-Wilks, p-valores $`r signif(shapiro.test(I[Sint=="Asintomática"])$p.value,1)`$, $`r signif(shapiro.test(I[Sint=="Leve"])$p.value,1)`$, $`r signif(shapiro.test(I[Sint=="Grave"])$p.value,1)`$, respectivamente

* Homocedasticidad: Test de Fligner-Killeen, p-valor `r round(fligner.test(I~Síntomas)$p.value,3)`


* Pesos medios: test de Kruskal-Wallis, p-valor  `r round(kruskal.test(I~Síntomas)$p.value,3)`


### Bajo peso



```{r}
I=c(Casos[Casos$Feto.muerto.intraútero=="No",]$Peso._gramos_...125,CasosGM[CasosGM$Feto.vivo=="Sí",]$Peso._gramos_...148)
I.cut=cut(I,breaks=c(0,2500,10000),labels=c(1,0),right=FALSE)
I.cut=ordered(I.cut,levels=c(0,1))

IA=c(Casos[Casos$Feto.muerto.intraútero=="No" &Casos$SINTOMAS_DIAGNOSTICO=="Asintomática" ,]$Peso._gramos_...125,CasosGM[CasosGM$Feto.vivo=="Sí"&CasosGM$SINTOMAS_DIAGNOSTICO=="Asintomática",]$Peso._gramos_...148)
IA.cut=cut(IA,breaks=c(0,2500,10000),labels=c(1,0),right=FALSE)
IA.cut=ordered(IA.cut,levels=c(0,1))

IL=c(Casos[Casos$Feto.muerto.intraútero=="No" &Casos$SINTOMAS_DIAGNOSTICO=="Leve" ,]$Peso._gramos_...125,CasosGM[CasosGM$Feto.vivo=="Sí"&CasosGM$SINTOMAS_DIAGNOSTICO=="Leve",]$Peso._gramos_...148)
IL.cut=cut(IL,breaks=c(0,2500,10000),labels=c(1,0),right=FALSE)
IL.cut=ordered(IL.cut,levels=c(0,1))

IG=c(Casos[Casos$Feto.muerto.intraútero=="No" &Casos$SINTOMAS_DIAGNOSTICO=="Grave" ,]$Peso._gramos_...125,CasosGM[CasosGM$Feto.vivo=="Sí"&CasosGM$SINTOMAS_DIAGNOSTICO=="Grave",]$Peso._gramos_...148)
IG.cut=cut(IG,breaks=c(0,2500,10000),labels=c(1,0),right=FALSE)
IG.cut=ordered(IG.cut,levels=c(0,1))



SintN=c(Casos[Casos$Feto.muerto.intraútero=="No",]$SINTOMAS_DIAGNOSTICO,CasosGM[CasosGM$Feto.vivo=="Sí",]$SINTOMAS_DIAGNOSTICO)

taula=table(data.frame(I.cut,SintN))[c(2,1) ,1:3]
Tabla.DMCasosr(IA.cut,IL.cut,IG.cut,"Bajo peso", "No bajo peso")
Barplot.DGSalt(I.cut,SintN,"Bajo peso", "No bajo peso")
```



* Potencia del test: `r round(pwr.chisq.test(w =sqrt(chisq.test(taula)$statistic/sum(taula)), N =sum(taula) , df =chisq.test(taula)$parameter, sig.level =0.05 )$power,3)`

